【裁判字號】    97,上更(二),47
【裁判日期】    970430
【裁判案由】    違反著作權法
【裁判全文】
臺灣高等法院高雄分院刑事判決      97年度上更(二)字第47號
上  訴  人
即  被  告  甲○○
選任辯護人  張文雪律師
選任辯護人  許銘春律師
上列上訴人因違反著作權法案件，不服臺灣高雄地方法院94年度
易字第1319號中華民國95年12月28日第一審判決（起訴案號：臺
灣高雄地方法院檢察署94年度偵續字第41號），提起上訴，判決
後經最高法院第2 次發回更審，本院判決如下：
    主  文
原判決撤銷。
甲○○共同意圖營利而以移轉所有權之方法散布光碟重製物而侵
害他人之著作權為常業，處有期徒刑貳年，減為有期徒刑壹年。
扣案如附表二至五所示之物（不含附表三編號63號、64號所示之
光碟），附表六編號1 、2 、3 之物均沒收之。
    事  實
一、甲○○係高雄縣鳳山市○○○路429 號1 樓源興模型玩具店
    （對外以「淵升玩具模型店」名義營業）之實際負責人，明
    知如附表一所示之商標，各係臺灣光榮綜合資訊股份有限公
    司（下稱光榮公司）、美商微軟公司（下稱微軟公司）、日
    商新力電腦娛樂股份有限公司（下稱新力公司）、日商卡波
    光股份有限公司（下稱卡波光公司）、日商任天堂股份有限
    公司（下稱任天堂公司）等公司，依法向我國經濟部智慧財
    產局註冊，而分別取得商標專用權之商標圖樣（有關之商標
    名稱、註冊號數、專用期間、指定使用商品及商標專用權人
    詳如附表一所示），未經商標專用權人之同意或授權，不得
    將上開商標使用於同一商品。如附表二至五（不含附表三編
    號63號、64號所示之光碟）所示之電腦程式，亦係上開公司
    及其他公司等，分別享有著作財產權之電腦程式著作。並明
    知如附表二至五所示之光碟、卡匣（不含附表三編號63號、
    64號所示之光碟）中之部分光碟封面（即附表四特別標示侵
    害商標之光碟）；部分卡匣外殼、貼紙、收容盒及說明書等
    ，亦會分別呈現如附表一編號4 至10、如附表一編號11所示
    之商標圖樣，並於執行上開電腦程式著作時，在電視、電腦
    或遊戲機影像畫面上，除會分別呈現如附表一所示之商標圖
    樣外。亦會分別呈現如附表七所示之文字。且上開字樣亦會
    出現在部分卡匣外殼、貼紙、收容盒及說明書等處，代表公
    司出品或授權等用意證明之影像。復明知上開卡匣及遊戲軟
    體均係未經上開著作權人光榮公司等公司之同意或授權，而
    擅自重製之盜版光碟及卡匣。竟與鄭麗香（另經檢察官起訴
    ，由臺灣高雄地方法院以94年度簡字第4914號判決判處有期
    徒刑1 年2 月，緩刑4 年在案）、其妻王嬿萍（未據起訴）
    共同基於販賣仿冒商品、行使偽造準私文書之概括犯意聯絡
    ；又明知為侵害著作權之物，而以移轉所有權之方法散布光
    碟、卡匣重製物之常業犯意聯絡，明知某不詳姓名年籍之成
    年男子向其所出售之盜版光碟及卡匣，係屬意圖欺騙他人，
    而於同一商品，使用相同於他人註冊商標之圖樣之商品，竟
    自民國（以下同）92年7 月30日起，以盜版遊戲光碟每片新
    臺幣（下同）30元、100 元不等之價格；以盜版遊戲卡匣每
    片200 元之價格，向該不詳姓名年籍之成年男子購入附表二
    至五（不含附表三編號63號、64號之光碟）之盜版光碟、卡
    匣後，再共同於前開「淵升玩具模型店」內，以盜版遊戲光
    碟每片60元、200 元不等之價格；盜版遊戲卡匣每片400 元
    、500 元或600 元之價格，販賣予不特定之人，而行使上開
    授權文字及製造公司名稱偽造文書，足以生損害於前述公司
    ，且為避免遭警查獲，復自92年10月15日起，由鄭麗香出面
    承租高雄縣鳳山市○○○路427 號3 樓，作為藏置盜版光碟
    、卡匣之處所，待有客人欲購買上開盜版物時，甲○○、鄭
    麗香或王嬿萍即先將目錄交由顧客點選，當確認購買物品後
    ，鄭麗香旋自「淵升玩具模型店」後門，藉由相通之樓梯，
    走至高雄縣鳳山市○○○路427 號3 樓，於取出盜版光碟或
    卡匣後，再返回原處交貨，另甲○○或王嬿萍則在店內看守
    ，而藉以牟利維生，並均以之為常業。嗣於92年11月20日14
    時許，為警持搜索票在高雄縣鳳山市○○○路427 號、429
    號查獲，並於五甲二路42 9號1 樓、2 樓，扣得「越南大作
    戰」盜版光碟5 片及甲○○所有供共同犯罪所用之如附表六
    編號1 至3 所示之物。於五甲二路429 號4 樓，扣得「越南
    大作戰4 」、「格鬥天王」（含2000年及2002年版本）等盜
    版光碟計13片。於五甲二路42 7號3 樓，扣得如附表二至五
    所示之盜版光碟、卡匣（不含於五甲二路429 號1 樓、2 樓
    及4 樓內，扣得之盜版光碟。亦不含附表三編號63號、64號
    所示之盜版光碟）。
二、案經內政部警政署保安警察第二總隊第四大隊移送臺灣高雄
    地方法院檢察署檢察官簽分偵查起訴。
    理  由
壹、證据能力部分：
    證人蔡特昭、朱英映、邱玉豐、王燕萍在警詢中所為陳述，
    檢察官、上訴人即被告甲○○、辯護人均同意作為證據執，
    審酌其等在警詢所為陳述，均係出於自由意思而為適當，依
    刑事訴訟法第159 條之5 第2 項規定，得為證據。
貳、實體部分：
一、訊之上訴人即被告甲○○否認係源興模型玩具店之實際負責
    人，辯稱：我係將高雄縣鳳山市○○○路429 號1 樓、2 樓
    出租予鄭麗香，鄭麗香係實際經營者，我只有在下樓帶小孩
    時，鄭麗香需我幫忙，我才幫他販賣，至於警方雖於我住處
    房間內，查獲盜版光碟13片，但該光碟係查獲前2 、3 年前
    經營超市所留下，因丟棄浪費，故留給小孩玩等語。惟查：
（一）92年11月20日14時許，警方持搜索票至高雄縣鳳山市○○
      ○路427 號、429 號，實施搜索，當場於五甲二路429 號
      1 樓、2 樓，扣得「越南大作戰」盜版光碟5 片及如附表
      六所示之物；於五甲二路429 號4 樓，扣得「越南大作戰
      4 」、「格鬥天王」等盜版光碟計13片；於五甲二路427
      號3 樓，扣得如附表二至五所示之盜版光碟、卡匣等情（
      不含於五甲二路429 號1 樓、2 樓及4 樓內，扣得之盜版
      光碟。亦不含附表三編號63號、64號所示之光碟）【即新
      力公司、卡波光公司PS、PS2 系統盜版光碟計3,444 片；
      光榮公司系統之盜版光碟計39片；微軟公司XBOX系統計64
      片（原查扣66片，但其中「恐龍危機3 」、「殭屍復仇者
      」等光碟片計2 片，無法讀取）；任天堂公司系統之盜版
      光碟、卡匣計188 片，總計3,735 片。起訴書、扣押物品
      目錄及內政部警政署保安警察第二總隊第一大隊第三中隊
      94年12月1 日保二(一)(3)警創字第0940008129號函（詳第一
      審卷第48頁），關於此部分之記載，尚有錯誤，應予更正
      】，此業據被告及其辯護人列為不爭執事項（即爭點以外
      之事項，詳第一審卷第17頁第6 行以下），復有搜索票、
      搜索扣押筆錄、扣押物品目錄、扣押物品收據、盜版遊戲
      目錄；新力公司、卡波光公司、光榮公司、微軟公司及任
      天堂公司所提出之查扣光碟目錄在卷可憑（詳內政部警政
      署保安警察第二總隊第四大隊警卷第40頁至第61頁、第64
      頁至第78頁；92年度偵字第23741 號偵查卷第48頁至第70
      頁；93年度發查字第2328號偵查卷第13頁至第19頁；第一
      審卷第116 頁、第215 頁至第218 頁），是此部分之事實
      ，堪以認定。
（二）又證人即另案被告鄭麗香係源興模型玩具店之名義負責人
      ，並自92年7 月30日起，以盜版遊戲光碟每片30元、100
      元不等之價格；以盜版遊戲卡匣每片200 元之價格，向某
      不詳姓名年籍之成年男子購入附件2 至5 （不含附表三編
      號63號、64號之光碟）之盜版光碟、卡匣後，再於前開「
      淵升玩具模型店」內，以盜版遊戲光碟每片60元、200 元
      不等之價格；以盜版遊戲卡匣每片400 元、500 元或600
      元之價格，販賣予不特定之人。且自92年10月15日起，鄭
      麗香以其名義承租高雄縣鳳山市○○○路427 號3 樓，作
      為藏置盜版光碟、卡匣之處所，待有客人欲購買上開盜版
      物時，即先將目錄交由顧客點選，當確認購買物品後，鄭
      麗香旋自「淵升玩具模型店」後門，藉由相通之樓梯，走
      至高雄縣鳳山市○○○路427 號3 樓，於取出盜版光碟或
      卡匣後，再返回原處交貨等情，業據證人鄭麗香於警詢及
      原審審理中證陳述明確（詳內政部警政署保安警察第二總
      隊第四大隊警卷第4 頁倒數第3 行以下、第5 頁第2 行至
      第4 行、倒數第3 行至倒數第2 行、第6 頁第1 行至第5
      行、第6 頁倒數第1 行至第7 頁第3 行；第一審卷第169
      頁第4 行至第7 行、第170 頁倒數第2 行至第171 頁第2
      行、第172 頁第1 行至第14行）。證人即查獲警員邱玉豐
      於原審審理中亦證稱：實施搜索前1 星期內，曾至現場蒐
      證，營業時間內，鄭麗香確實經常出現在淵升玩具模型店
      內，且發現鄭麗香與客人交易，因高雄縣鳳山市○○○路
      427 號、429 號建物後面陽臺相通，如有客人要購買，就
      透過後面陽臺，至五甲二路427 號取貨等語（詳第一審卷
      第178 頁第5 行第12行、第17行第24行、第179 頁倒數第
      5 行至第180 頁第1 行、第14行、第181 頁第6 行第10行
      ）。證人即光榮公司告訴代理人陳文詮於原審審理中證述
      ：我曾至淵升玩具模型店訪查，訪查訪期間大多在下午4
      時30分至下午6 時之間，每次訪查約半小時，曾見到鄭麗
      香於現場招呼小朋友等語（詳第一審卷第185 第16行至第
      22行）。是鄭麗香自92年7 月30日起，在淵升玩具模型店
      內，販賣盜版光碟、卡匣，且至五甲二路427 號3 樓取貨
      之事實，應可認定。
（三）至證人鄭麗香另於原審審理中證稱：我向被告承租五甲二
      路429 號1 樓、2 樓，經營淵升玩具模型店，而該店係向
      戴宗熙盤讓，經營期間內，除我欲上洗手間，且正值王嬿
      萍下樓載小孩時，曾請王嬿萍幫忙看一下店外，未曾請被
      告及王嬿萍（即被告之妻）看店，其並非被告所僱用之人
      頭等語（詳第一審卷第168 頁第9 行第12行、倒數第13行
      以下、第169 頁第8 行第11行、第20行至第23行、第170
      頁倒數第11行至倒數第7 行、第170 頁倒數第5 行至倒數
      第2 行），惟查關於盤讓該店之經過，證人鄭麗香先於警
      詢中證稱：係以100 萬元向戴宗熙盤下店面，且每月分期
      付款8 萬元，被查獲時已付4 期計32萬元等語（詳內政部
      警政署保安警察第二總隊第四大隊警卷第5 頁倒數第1 行
      至第6 頁第1 行、第10頁倒數第3 行至倒數第2 行）。鄭
      麗香繼於原審審理中證稱：之前係從事餐飲業，未從事販
      賣卡匣，嗣因回娘家時，我母親與戴宗熙母親提及戴宗熙
      因違反著作權法，花費很多錢，欲將店面盤讓之事，母親
      就提議由我接手，而當時我正好離婚，前夫給付一筆贍養
      費，就決定接手等語（詳第一審卷第168 頁倒數第13行以
      下、第171 頁第4 行至第23行）。準此，證人鄭麗香之前
      既未從事販賣盜版光碟、卡匣生意，且明知前手戴宗熙曾
      因販賣盜版光碟、卡匣被查獲，損失慘重，在毫無任何經
      驗，隨時面臨被警查獲、血本無歸之風險下，仍願以100
      萬元之高價向戴宗熙盤讓前開店面，實與常情有違。況證
      人朱英映於原審審理中證陳：當時係以20萬元之代價，將
      店面盤讓予戴宗熙等語（詳第一審卷第175 頁第2 行第5
      行、倒數第5 行以下）。則在店面規模差異不大下，且當
      時正值戴宗熙被查獲，急欲將店面脫手，店內盜版光碟、
      卡匣幾被警方查扣之際，戴宗熙仍可以100 萬元（即原盤
      讓價格20萬元之5 倍）之高價，將店面盤讓予證人鄭麗香
      ，亦有違交易經驗。再者，證人鄭麗香既自承其願意盤讓
      前開店面之原因，係因其正好獲得前夫所支付之贍養費，
      有充裕資金足資給付盤讓價金，然證人鄭麗香不僅未按總
      價金之成數，先給付頭期款，反而以分期付款之方式，按
      月給付8 萬元，則其是否獲得前夫給付之贍養費，並轉用
      以投資經營上開生意，已非無疑。復參以證人鄭麗香係於
      91年10月17日與前夫何全豐離婚，嗣於92年1 月間，曾向
      高雄市第二信用合作社前鎮分社貸款20萬元，至93 年2月
      間，仍持續繳息等情，有戶籍謄本及前開分社放款交易紀
      錄在卷可參（詳92年度偵字第2374 1號偵查卷第82頁、第
      88頁）。因此，證人鄭麗香於與前夫離婚後不久，隨即向
      高雄第二信用合作社辦理貸款，足見當時經濟狀況不佳，
      如其已獲得離婚贍養費，何須於離婚後不久，即向金融機
      構辦理貸款? 是證人鄭麗香經濟狀況既非良好，實無能力
      盤讓前開店面，該店面應係另由他人實際經營，證人鄭麗
      香僅係名義負責人，並依他人指示兼為販賣盜版光碟、卡
      匣。從而，證人鄭麗香前開關於「以100 萬元盤讓店面，
      並由其經營」之陳述，不可採信。
（四）被告及其妻王嬿萍確實於淵升玩具模型店營業時間內，出
      現在該店內之事實，業據證人邱玉豐於原審審理中證陳：
      實施搜索前1 星期內，曾至現場蒐證，營業時間內，被告
      及其太太確實經常出現在淵升玩具模型店內，搜索當天，
      被告的太太亦在現場。因高雄縣鳳山市○○○路427 號、
      429 號建物後面陽臺相通，如有客人要購買，就透過後面
      陽臺，至五甲二路427 號取貨，故一定要有人看店，都是
      鄭麗香去取貨，但同時被告或其太太則在現場等語明確（
      見第一審卷第178 頁第5 行第12行、倒數第10行以下、第
      179 頁第10行至第14行、第179 頁倒數第2 行至第180 頁
      第10行、第181 頁第6 行至第10行）。且經證人陳文銓於
      原審審理中證述：曾至淵升玩具模型店訪查，該店於下午
      4 時開始營業，訪查訪期間大多在下午4 時30分至下午6
      時之間，每次訪查約半小時，曾見到被告、鄭麗香於現場
      招呼小朋友，此外尚有1 中年婦道家在場等語綦詳（詳第
      一審卷第185 頁倒數第14行以下）。又警方係於92年11月
      20日14時許起，至現場實施搜索，而當時被告之妻王嬿萍
      及證人鄭麗香均在場，因每日14時許，並非學生放學之時
      ，是王嬿萍於現場之目的，應非等待子女放學，或欲至學
      校搭載子女；且因王嬿萍、證人鄭麗香同時在場，顯見證
      人鄭麗香當時並未如廁，則王嬿萍在現場之原因，亦非由
      於證人鄭麗香欲上洗手間，故暫請王嬿萍看店。是上訴人
      甲○○辯稱：因欲載小孩，於等候小孩放學時間內，鄭麗
      香欲上洗手間，故我或王嬿萍曾幫忙看一下店等語；證人
      鄭麗香於原審所稱：我欲上洗手間，且正值王嬿萍下樓載
      小孩時，曾請王嬿萍幫忙看一下店等語，均不可採信。又
      被告及其妻確實經常出現在淵升玩具模型店內招呼客人，
      業据蒐證警員邱玉豐及告訴代理人陳文銓陳明，已如前述
      ，且證人即告訴代理人陳文銓於本院本審審理時亦證稱：
      和解時，被告有承認販賣盜版光碟等語（見96年9 月5 日
      本院更(一)審審判筆錄）。
（五）又當顧客確認購買盜版光碟或卡匣時，因該盜版光碟、卡
      匣並非置於店內櫃臺或其他隨手可取得之處，而係置於隔
      屋3 樓，證人鄭麗香須自「淵升玩具模型店」後門，藉由
      相通之樓梯，走至高雄縣鳳山市○○○路427 號3 樓，於
      取出盜版光碟或卡匣後，再返回原處交貨，證人鄭麗香取
      貨期間內，因路途、挑選貨物所需時間不少，單憑證人鄭
      麗香1 人，實無法同時應付取貨工作，並招呼陸續前來之
      客人，尚須他人於證人鄭麗香取貨時，負責看店，招呼客
      人。雖證人鄭麗香於警詢中證稱：晚間僱有工讀生協助看
      店等語。然淵升玩具模型店於日間即已營業，證人鄭麗香
      所言縱屬真實，日間亦須他人負責看店，而被告或王嬿萍
      均曾於日間，多次與證人鄭麗香同時在店內，且出現在店
      內之原因，亦非因等候小孩放學之時，順便偶爾地幫證人
      鄭麗香看店，足徵被告或其妻王嬿萍在現場之原因，應係
      經常性地負責看店、招呼客人。
（六）警方實施搜索時，確於被告房間內（即五甲二路429 號4
      樓），扣得「越南大作戰4 」、「格鬥天王」（含2000年
      及2002年版本）等盜版光碟計13片，因上開「格鬥天王」
      光碟片，含有2002年之版本，自不可能於被查獲（即92年
      11月20日）前2 、3 年前（即89年、90年間）即已出版，
      並由被告所擁有，且上開光碟片均未開拆，同種片名存有
      多片，亦據證人邱玉豐於原審審理中證陳明確（詳第一審
      卷第183 頁第12行至第15行），如被告於被查獲前2 、3
      年間，已取得上開光碟片，且目的係供子女打玩，為何於
      取得後2 、3 年，仍未開拆包裝。是上訴人辯稱：於我住
      處房間內查獲之盜版光碟13片，係查獲前2 、3 年前，經
      營超市所留下，因丟棄浪費，故留給小孩玩等語，顯不可
      採信。
（七）又高雄縣鳳山市○○○路429 號為被告所有，為其所陳明
      （警卷第7 頁反面，按係登記其配偶於王嬿萍名下），而
      該址在本案之前之89年9 月8 日曾因販賣侵害新力公司等
      公司著作財產權之物（光碟及卡匣）而被查獲，且被查獲
      當日被告及經起訴之另案被告朱英映均同時在場，此有臺
      灣高雄地方法院檢察署89年度偵字第23613 號、90年度偵
      字第853 號不起訴處書可參（偵續字第41號卷第5 頁以下
      ）；再者，另案被告朱英映被查獲後將該店盤給另案被告
      戴宗熙，嗣戴宗熙亦因於91年12月29日違反著作權案件被
      查獲（業經臺灣高雄地方法院以92年易字第891 號判決判
      有期徒刑3 月在案）；則被告既為該屋所有人，對於該店
      多次因違反著作權法案件而被查獲一事，自無不知之理；
      而承租者如因於承租房屋內有違法行為而被取締，勢將面
      臨停止營業之危險，自會影響被告之應取得租金之穩定收
      入，在此情形下，被告何以願再將房屋出租給鄭麗香經營
      同性質之模型玩具店？且依被告所述，其係居住上於上址
      3 至5 樓，其住處與鄭麗香所承租之1 至2 樓，並無獨立
      通道或隔間，且於夜間打烊時，鄭麗香並未居住於上址（
      本院更(二)卷第171 頁），所辯該店出租予鄭麗香經營，亦
      與常情有違；復參酌被告於另案被告朱英映被查獲案件，
      即因同時在店內，致被警察機關認其與另案被告朱英映係
      共犯而被移送，雖經檢察官認罪嫌不足為不起訴處分，但
      被告對於在該店進出會有被移送之危險早已知悉，何以仍
      經常在該店內出現（參前開證人陳文銓等人之證詞），甚
      至進而販盜版光碟（本院上訴卷第52頁）；又被告及其妻
      王嬿萍復於該店營業時間內，經常出現在該店，負責看店
      及招呼客人工作，而證人鄭麗香則負責取貨等費力工作，
      就工作繁重之程度而言，證人鄭麗香如係實際負責人，何
      須負責該費力之工作，亦足徵該店之實際負責人應為被告
      甲○○，證人鄭麗香僅係名義負責人，故被告及其妻王嬿
      萍依其資方之地位，方無庸負擔該費力工作。此外淵升玩
      具模型店所在土地、建物之所有權人係王嬿萍之事實，有
      土地及建物登記謄本在卷可參（詳第一審卷第39頁至第40
      頁）。而警方實施搜索時，確於該店內，發現被告及其家
      人之健保卡等情，亦據證人邱玉豐於原審審理中陳述明確
      （見第一審卷第183 頁第4 行至第7 行），顯見被告、王
      嬿萍應將前開玩具模型店視為所有，方將全家健保卡等重
      要證件係於店內，否則其住處既離該玩具模型店僅2 樓距
      離，為何不直接攜上樓，反而置於店內，以利隨時取用等
      情，足認鄭麗香只是所僱之掛名負責人，被告應是該「淵
      升玩具模型店」之實際經營人應可認定。
（八）被告於警方搜索時，雖未出現在店內，但此僅能證明其當
      時不在場，無法因此即認被告於查獲前，並未參與本件犯
      行。又證人邱玉豐雖於原審陳稱：未明確見到被告將盜版
      光碟、卡匣等物，交予客人等語，惟因盜版光碟、卡匣雖
      係由證人鄭麗香於取貨後直接交予顧客，且被告已承認有
      販賣盜版光碟等物，亦無法為上訴人甲○○有利之認定。
（九）綜上所述，被告所辯係卸責之詞，不足採信，其犯行已堪
      認定。又證人戴宗熙在鄭麗香所涉偽證一案中，雖證稱係
      鄭麗香向其盤讓，且已付清盤讓金等語，因與前開事實不
      符，自無從為被告有利之認定，附此敘明。
二、按外國人著作之保護，除合於著作權法第4 條第1 款及第2
    款情形之一，得依我國著作權法享有著作權外，如條約或協
    定另有約定應予保護之情形，並經立法院議決通過者，亦應
    受我國著作權法保護，此觀同條但書之規定自明。又著作完
    成於世界貿易組織協定在中華民國管轄區域內生效日之前，
    未依歷次本法規定取得著作權而依本法所定著作財產權期間
    計算仍在存續中（50年）者，除本章另有規定外，適用本法
    ，著作權法第106 條之1 第1 項本文定有明文。準此而論，
    我國於91年1 月1 日加入世界貿易組織後，參酌著作權法第
    106 條之1 第1 項本文規定，如外國人國籍為世界貿易組織
    者，其著作發行日在91年1 月1 日之後者，當受我國著作權
    法保護，如著作發行日在91年1 月1 日之前者，倘若未依我
    國歷次著作權法之規定取得著作權者，則自91年1 月1 日起
    ，依我國著作權法規定之著作權期間計算，仍屬有效之殘餘
    期間內，亦可受我國著作權法保護。查北美事務協調委員會
    與美國在台協會所簽訂之著作權保護協定（簡稱中美著作權
    協定）於82年4 月22日經立法院議決通過，並於同年7 月16
    日簽署生效，行政院於同年8 月11日以台82外28908 號函准
    予備查，依著作權法第115 條規定：「本國與外國之團體或
    機構互訂保護著作權之協議，經行政院核准者，視為第4 條
    所稱協定」，中美著作權協定即依上開規定，視為著作權法
    第4 條所稱之協定。是本件美國人著作部分，依前開中美著
    作權協定，及我國於91年1 月1 日加入世界貿易組織（WTO
    ）後，適用「與貿易有關之智慧財產權協定」規定，依著作
    權法第4 條第2 款規定，自應受我國著作權法保護。至日本
    著作部分，觀之任天堂公司、新力公司、卡波光公司所提出
    之著作權資料（詳鳳山分局警卷第55頁以下、93年度發查字
    第2328號偵查卷第54頁以下），該著作發行日均在79年之後
    ，如著作發行日在79年至90年12月31日間，因日本為世界貿
    易組織會員國，縱上開著作之前均未在我國取得著作權，依
    著作權法第106 條之1 第1 項本文規定，因仍屬在有效之殘
    餘期間內，亦可受我國著作權法保護；如著作發行日在91年
    1 月1 日之後，當然受我國著作權法之保護。而本國人著作
    部分，自受我國著作權法之保護，自不待言。從而，如附表
    二至五所示之著作（不含附表三編號63號、64號所示之光碟
    ），均應受我國著作權法之保護。又被告雖爭執附表三所示
    之XBOX DEVELOPMENT KIT係連結程式，不受著作權法之保護
    ，惟該著作確屬微軟公司所有，有其提出之證明文件可參（
    原審卷第269 頁以下），依法自應受到保護。
三、又光碟片如已記載儲存表意人之意思或思想，藉機器或電腦
    之處理所顯示之聲音、影像或符號，足以為表示其用意之證
    明者，依刑法第220 條第2 項之規定，應認係準文書之一種
    。擅自重製他人之光碟片即所謂仿冒或盜版之光碟片，其外
    觀包裝雖無被害人公司名稱及授權生產文字，惟如該光碟片
    內已燒錄儲存被害人公司名稱及授權生產文字，藉機器或電
    腦之處理，螢幕會顯示被害人公司名稱及授權生產文字，足
    以生損害於公眾或他人，應認係偽造之準文書。至販賣此等
    仿冒之光碟片，是否成立刑法第216 條之行使偽造文書罪，
    因其態樣不一，販賣者是否以偽作真之意思販賣？有無本於
    仿冒光碟內容之偽造準文書有所主張？是否足以生損害於公
    眾或他人？為事實認定問題，應依販賣者主觀之意思及客觀
    之行為，以資審斷。如販賣者主觀上係以偽作真之意思販賣
    ，且知買受者一經藉機器或電腦之處理，仿冒光碟內容之偽
    造準文書必當顯現，仍予以出售，將該偽造之準文書置於可
    能發生文書功能之狀態下，應認係對偽造準文書之內容有所
    主張之行使行為，苟足以生損害於公眾或他人，即應成立行
    使偽造文書罪，買受者是否知其為仿冒品，並非所問。若販
    賣者主觀上並無以偽作真之意思，則不成立行使偽造文書罪
    （見最高法院94年度第12次刑事庭會議決議）。所稱「販賣
    者主觀上並無以偽作真之意思」，係指販賣者主觀上不知上
    開具準文書屬性之仿冒或盜版之光碟片係偽造或變造者（最
    高法院19年度上字第653 號判例意旨參照），或不知依該偽
    造準文書（仿冒或盜版光碟片）之用法，得以之充為真正文
    書加以使用而言（最高法院72年度台上字第4709號判例意旨
    參照）。如販賣者知悉其所販賣者為仿冒或盜版之光碟片，
    且知買受者一經藉機器或電腦之處理，仿冒光碟內容之偽造
    準文書必當顯現，仍予以出售，將該偽造之準文書置於可能
    發生文書功能之狀態下，應認係對偽造準文書之內容有所主
    張之行使行為，參諸最高法院26年度滬上字第23號、49年度
    台非字第24號判例意旨，即應成立行使偽造文書罪。至買受
    者是否知悉其為仿冒品，或仿冒光碟片販售價格之或高或低
    ，並非所問（最高法院95年度台上字第1705號判決意旨參照
    ）。本件如附表二至五所示之光碟、卡匣（不含附表3編 號
    63號、64號所示之光碟），會出現足以表前開公司授權或生
    產用意證明之字樣於部分卡匣外殼、貼紙、收容盒及說明書
    等處，且於電視、電腦或遊戲機播放時，在電視、電腦或遊
    戲機影像畫面上，會分別呈現前開影像，有新力公司、微軟
    公司、任天堂公司、卡波光公司及光榮公司提出之影像撥放
    紀錄及相片為證（詳第一審卷第103 頁以下、第117 頁以下
    、第224 頁以下；93年度發查字第2328號偵查卷第5 頁背面
    以下之相片資料）。被告既係販入該仿冒之光碟及卡匣，再
    行販賣，則對於前開光碟及卡匣之外碟等處，存有前開字樣
    ，及經執行後，會出現前開影像及授權文字與製造公司名稱
    ，自無不知之理，且因該盜版物內容係重製而與真品無異，
    被告自有以偽作真之意思甚明，且足生損害於光榮公司等公
    司。是依上開說明，上訴人甲○○明知上情，仍為販賣行為
    ，應成立行使偽造私文書罪。
四、按修正前商標法第6 條規定「商標之使用，係指為行銷之目
    的，將商標使用於商品或其包裝容器、標帖、說明書、價目
    表或其他類似物件上」，並非僅限於將商標使用於商品及其
    包裝上始可。故只要商標附著之客體符合修正前商標法第6
    條所列物件之一，並具有行銷之目的，即符合所謂之「商標
    使用」。而所謂「行銷目的」固包含作為直接消費者選購商
    品時識別之用，然其範圍非僅限於此。商標權人透過商標與
    商品之結合，使與該商品接觸之直接消費者或潛在消費者，
    將彼等接觸該商品後所得對該商品之內容、品質等影響交易
    意願要素之觀感與該商標結合，作為日後選購該商標所表彰
    之相關商品之參考，自亦屬商標使用之重要「行銷目的」態
    樣（最高法院91年度台上字第4375號判決參照）。本件如附
    表二至五（不含附表3 編號63號、64號所示之光碟）所示之
    之光碟、卡匣，於電視、電腦或遊戲機播放時，在電視、電
    腦或遊戲機影像畫面上，除會分別呈現如附表一所示之商標
    圖樣，其中部分光碟封面、部分卡匣外殼、貼紙、收容盒及
    說明書等，亦會分別呈現如附表一編號4 至10、如附表一編
    號11所示之商標圖樣，而該圖樣業經上開公司享有商標專用
    權等情，亦有新力公司、微軟公司、任天堂公司、卡波光公
    司及光榮公司提出之影像撥放紀錄、相片及商標權資料為證
    。消費者於買受當時未必直接接觸該等商標圖樣，惟經由該
    光碟片、卡匣執行過程中或藉由商品外觀，足使購買人認識
    其表彰商品之來源。因上訴人甲○○如未經商標專用權人之
    同意或授權，自仍成立犯罪。
五、刑法上所謂常業犯，指反覆以同種類行為為目的之社會活動
    之職業性犯罪而言，至於犯罪所得之多寡，是否恃此犯罪為
    唯一之謀生職業，則非所問，縱令兼有其他職業，仍無礙於
    該常業犯罪之成立（參照最高法院85年台上字第510 號判例
    意旨）。查被告與王嬿萍與證人鄭麗香等人，設立店面，共
    同非法販賣盜版光碟、卡匣；且彼此分工，分別負責取貨、
    看店及招呼客人工作；並租用五甲二路427 號3 樓，作為藏
    放盜版光碟、卡匣之處所，均已如前述。因其彼此分工密切
    ，經營規模甚大，復歷時3 月之久始被查獲，查獲盜版光碟
    、卡匣甚多，且租有倉庫，顯見其等均有反覆以同種類行為
    為目的之社會活動之職業性行為，自應均論以常業犯。
 六、新舊法之比較：
（一）被告行為後，著作權法已於93年9 月1 日修正公布，同年
      月3 日施行，該法第94條（嗣於95年7 月1 日刪除）關於
      「以犯第91條、第91條之1 、第92條或第93條之罪」為常
      業犯者之刑度，雖無變更，但就同法第91條、第91條之1
      所規定之構成要件則有變更，自有新舊法比較適用之必要
      。又修正前著作權法第91條之1 第1 項規定「意圖營利而
      以移轉所有權之方法散布著作原件或其重製物而侵害他人
      之著作權者，處3 年以下有期徒刑、拘役，或併科新臺幣
      75萬元以下罰金」；第3 項規定「犯第1 項之罪，其重製
      物為光碟者，處3 年以下有期徒刑、拘役、或併科新台幣
      150 萬元以下罰金」。而修正後著作權法第91條之1第2項
      規定︰「明知係侵害著作財產權之重製物而散布或意圖散
      布而公開陳列或持有者，處3 年以下有期徒刑，得併科新
      臺幣7 萬元以上75萬元以下罰金」；第3 項前段規定︰「
      犯前項之罪，其重製物為光碟者，處6 月以上3 年以下有
      期徒刑，得併科新臺幣20萬元以上200 萬元以下罰金」。
      經比較新舊法後，以舊法之構成要件較為嚴格，而為有利
      於被告，自應仍應適用92年7 月9 日修正公布之著作權法
      第94條。
（二）被告行為後，商標法已於92年5 月28日修正公布，依同法
      第94條規定，自同年11月28日施行。而92年5 月28日修正
      前商標法第63條規定：「明知為前條商品而販賣、意圖販
      賣而陳列、輸出或輸入者，處一年以下有期徒刑、拘役或
      科或併科新台幣五萬元以下罰金。」該條之處罰以明知為
      同法第62條之商品而販賣，為其構成要件之一；而修正前
      商標法第62條之規定，除以「於同一商品或類似商品，使
      用相同或近似於他人註冊商標之圖樣者」或「於有關同一
      商品或類似商品之廣告、標帖、說明書、價目表或其他文
      書，附加相同或近似於他人註冊商標圖樣而陳列或散布者
      」為要件外，更以「意圖欺騙他人」為其構成要件之一，
      如行為人在主觀上無此項意圖，縱有於同一商品或類似商
      品，使用相同或近似於他人註冊商標之圖樣行為，仍不得
      以該罪相繩（最高法院95年度台字第1705號判決參照）。
      新修正商標法第82條之法定刑與修正前商標法第63 條 之
      法定刑雖然相同，惟已刪除「意圖欺騙他人」之要件，可
      見修正前之構成要作較為嚴格，是本件自應適用修正前商
      標法第63條規定。
（三）被告行為後，刑法已於95年2 月2 日修正公布，同年7 月
      1 日施行；其中刑法第56條關於連續犯之規定已經刪除，
      惟依修正後刑法第2 條第1 項前段規定：「行為後法律有
      變更者，適用行為時之法律。但行為後之法律有利於行為
      人者，適用最有利於行為人之法律。」，而本件如適用連
      續犯規定，被告之多次犯罪行為，係以一罪論；如依修正
      後規定，則係數罪併罰，可見修正後規定顯然對上訴人甲
      ○○不利，是本件依前述規定仍應適用有利於上訴人甲○
      ○之行為時法律，即仍有連續犯之適用。再者，被告行為
      後，著作權法第94條業已於95年7 月1 日刪除，因本件上
      訴人甲○○所犯本罪之時間係在著作權法第94條廢止前，
      而當時該罪，其法定本刑為1 年以上7 年以下有期徒刑，
      嗣著作權法第94條廢止後，應將所犯修正前著作權第91條
      之1 第1 項、91條之1 第3 項分論併罰，合併計算其法定
      最高本刑已超過有期刑徒刑7 年（本件觀之經營時間已近
      4 月，重製或販賣盜版光碟之次數甚多，合併計算其法定
      最高本刑已超過7 年），較原常業犯之法定刑為重，以舊
      法較為有利。
（四）行為後，刑法第33條第5 款業已修正施行；修正後刑法第
      33條第5 款規定「罰金：新臺幣1,000 元以上，以百元計
      算之。」與修正前刑法第33條第5 款規定「罰金：1 元以
      上。」不同。比較新舊法結果，本件關於法定刑罰金部分
      以舊法較有利於被告。
七、論罪科刑部分：
（一）核被告所為，係犯廢止前著作權法第94條第1 項之意圖營
      利而以移轉所有權之方法散布重製物而侵害他人之著作權
      為常業罪（指盜版卡匣部分）、廢止前著作權法第94 條
      第1 項之意圖營利而以移轉所有權之方法散布光碟重製物
      而侵害他人之著作權為常業罪（指盜版光碟部分），違反
      修正前商標法第63條之販賣仿冒商品罪及刑法第216 條、
      第220 條第2 項、第210 條之行使偽造準私文書罪。公訴
      人認上訴人違反著作權法第94條之罪部分係犯著作權法第
      87條第2 款、第3 款、第93條第1 項之罪，尚有未洽，惟
      起訴基本社會事實同一，本院自得變更起訴法條予以審理
      。被告就上開犯行，與鄭麗香、王嬿萍間，有犯意聯絡、
      行為分擔，為共同正犯【起訴書雖未載明王嬿萍亦成立共
      犯，應予補充】。又被告所犯行使偽造私文書、販賣仿冒
      商品罪，均時間緊接、方法相同，且所犯又屬犯罪構成要
      件相同之罪名，顯係各基於概括犯意反覆為之，應均依廢
      止前連續犯規定分別論以一罪。另廢止前著作權法第94條
      所謂以犯第91條、第91條之1 、第92條、第93條之罪為常
      業者，係指專以觸犯第91條或第91條之1 ，或兼犯前揭2
      條以上之罪，為其日常之職業，賴以為生而言，為第91條
      、第91條之1 之加重態樣，且性質上屬多數行為之集合犯
      ，法律上擬制為一罪，其反覆從事之多數行為相互間並不
      發生連續犯、牽連犯或想像競合犯之問題。如基於常業之
      犯意而犯第91條、第91條之1 之罪，則應擇其重者論以意
      圖營利而以重製於光碟之方法侵害他人之著作財產權為常
      業罪（最高法院92年度臺上字第2890號判決參照）。是依
      前開說明，被告所犯意圖營利而以移轉所有權之方法散布
      重製物而侵害他人之著作權為常業罪、意圖營利而以移轉
      所有權之方法散布光碟重製物而侵害他人之著作權為常業
      罪間，應僅論以意圖營利而以移轉所有權之方法散布光碟
      重製物而侵害他人之著作權為常業罪。被告以一販賣行為
      同時侵害數商標專用權人之商標專用權法益，係一行為觸
      犯相同之罪名，為想像競合犯，應從一重處斷。又被告以
      一行為而犯92年7 月9 日修正公布之著作權法第94條、修
      正前商標法第63條及刑法第216 條、第220 條第2 項、第
      210 條之行使偽造準私文書罪，應依刑法第55條規定，從
      一重之意圖營利而以移轉所有權之方法散布光碟重製物而
      侵害他人之著作權為常業罪論處。上訴人甲○○違反商標
      法及行使偽造準私文書部分，雖未據起訴，惟與前開起訴
      論罪科刑部分，具有裁判上一罪關係，為起訴效力所及，
      本院自應併予審究，附此敘明。
八、原審予以論科，固非無見，惟查：（一）被告所犯違反著作
    權法罪，在中華民國96年4 月24日以前，其罪刑合於減刑條
    件，原審未及依中華民國96年罪犯減刑條例規定予以減刑，
    尚有未洽。（二）被告所販賣之盜版光碟及卡匣，均係向他
    人所販入，並非自己重製，此亦為原審所認定之事實，自不
    生偽造準私文書之低度行為，為行使偽造準私文書之高度行
    為吸收問題，原判決認其偽造準私文書之低度行為，為行使
    偽造準私文書之高度行為吸收（見原判決第15頁），尚有未
    洽。（三）刑法第216 條、第220 條第2 項、第210 條之行
    使偽造準私文書罪，並無罰金刑，自無刑法施行法第1 條之
    1 第1 項、第2 項之比較問題，原判決認有該條之適用（見
    原判決第17頁之(4)部分），亦有未洽。（四）被告於原審判
    決後，已與被害人中之光榮公司於96年1 月29日達成和解，
    原審此部分未及審酌，亦有未洽。被告上訴認其係臨時受鄭
    麗香之託而為幫忙，並非實際經營者，亦非常業犯，雖無理
    由，惟原判決既有前開可議，應予撤銷改判。又本院更(一)審
    雖量處被告有期徒刑1 年6 月，惟審酌被告漠視商標著作權
    人對商標、著作所投心力財力，違反國際上普遍強調保護智
    慧財產權，以期發揚人類精神創作之潮流，行為惡害非輕，
    並參以被告係居於犯罪主導地位，犯後不知省悟，將罪責均
    推予鄭麗香，態度非佳，及本件經營期間達3 月，查獲盜版
    物品數量非微，足見其大規模經營，及於原審判決後，已與
    被害人中之光榮公司於96年1 月29日達成和解等一切情狀，
    爰量處有期徒刑2 年。又被告犯罪時間，在中華民國96年4
    月24日以前，所犯違反著作權法罪，合於減刑條件，應依中
    華民國96年罪犯減刑條例規定減刑為有期徒刑1 年。扣案如
    附表二至五所示之光碟、卡匣（不含附表三編號63號、64號
    所示之光碟），係屬仿冒商品，不論何人所有，應依修正前
    商標法第64條規定，宣告沒收之【商標法第64條就侵害商標
    專用權之物品，有強制沒收之特別規定，應優先於其他法律
    而適用】。至扣案如附表六編號1 、2 、3 所示之物，係上
    訴人甲○○所有供共同違反著作權法所用之物，應依修正前
    著作權法第98條之規定，宣告沒收之。另如附表六編號4 、
    5 所示之不織布及包裝袋是包裝商品之用，無證據證明與本
    件犯罪有關，及扣案無法讀取資料之光碟2 片（即附表3 編
    號63號、64號所示之光碟），因與本件無關，爰均不宣告沒
    收之。又扣案無法讀取資料之光碟2 片（即附表3 編號63號
    、64號所示之光碟），因無證據證明犯罪，原應為無罪判決
    之諭知，惟檢察官認此部分之犯行，與前開起訴論罪科刑部
    分，具有想像競合犯之裁判上一罪關係，此部分爰不另為無
    罪判決之諭知，附此敘明。
據上論結，應依刑事訴訟法第369 條第1 項前段、第364 條、第
299 條第1 項前段、第300 條，92年7 月9 日修正公布之著作權
法第94條第1 項、第98條，修正前商標法第63條、第64條，刑法
第2 條第1 項前段、第11條、第28條、第216 條、第220 條第2
項、第210 條、第55條、第38條第1 項第2 款，修正前刑法第56
條，中華民國96年罪犯減刑條例第2 條第1 項第3 款、第7 條第
1 項、第2 項，判決如主文。
本案經檢察官陳建年到庭執行職務。
中    華    民    國    97    年    4     月    30    日
                  刑事第三庭    審判長法  官  周賢銳
                                      法  官  黃憲文
                                      法  官  黃仁松
以上正本證明與原本無異。
如不服本判決應於收受本判決後10日內向本院提出上訴書狀，其
未敘述上訴理由者，並得於提起上訴後10日內向本院補提理由書
狀（均須按他造當事人之人數附繕本）「切勿逕送上級法院」。
中    華    民    國    97    年    4     月    30    日
                                      書記官  馬蕙梅
附錄本件判決論罪科刑法條：
廢止前著作權法第94條
以犯第91條第1 項、第2 項、第91條之1 、第92條或第93條之罪
為常業者，處1 年以上7 年以下有期徒刑，得併科新臺幣30萬元
以上300萬元以下罰金。
以犯第91條第3 項之罪為常業者，處1 年以上7 年以下有期徒刑
，得併科新臺幣80萬元以上800萬元以下罰金。
修正前商標法第63條：
明知為前條商品而販賣、意圖販賣而陳列、輸出或輸入者，處1
年以下有期徒刑、拘役或科或併科新臺幣5萬元以下罰金。
刑法第210條：
偽造、變造私文書，足以生損害於公眾或他人者，處5 年以下有
期徒刑。
刑法第216條：
行使第210 條至第215 條之文書者，依偽造、變造文書或登載不
實事項或使登載不實事項之規定處斷。
附表一
┌──┬──────┬────┬──────┬──────────┬─────────┐
│編號│商標名稱    │註冊號數│專用期間    │指定使用商品        │  專用權人        │
├──┼──────┼────┼──────┼──────────┼─────────┤
│ 1  │三國志戰記  │00000000│92/05/16起至│電腦、中央處理機、電│光榮股份有限公司  │
│    │            │        │102/03/15   │腦連接線、遊戲程式匣│                  │
│    │            │        │            │、顯示器、電腦遊樂器│                  │
│    │            │        │            │搖桿、網路卡、網路橋│                  │
│    │            │        │            │接器、通訊設備（器材│                  │
│    │            │        │            │）、遊樂園用大型電動│                  │
│    │            │        │            │機械設備等          │                  │
├──┼──────┼────┼──────┼──────────┼─────────┤
│ 2  │KOEI        │00000000│91/10/16起至│電腦、中央處理機、電│光榮股份有限公司  │
│    │            │        │101/09/15   │腦連接線、遊戲程式匣│                  │
│    │            │        │            │、顯示器、電腦遊樂器│                  │
│    │            │        │            │搖桿、網路卡、網路橋│                  │
│    │            │        │            │接器、通訊設備（器材│                  │
│    │            │        │            │）、遊樂園用大型電動│                  │
│    │            │        │            │機械設備等          │                  │
├──┼──────┼────┼──────┼──────────┼─────────┤
│ 3  │PlayStation │00000000│84/04/01起至│電腦、錄有電腦程式之│光榮股份有限公司  │
│    │            │        │104/02/28   │磁碟、磁卡等        │                  │
├──┼──────┼────┼──────┼──────────┼─────────┤
│ 4  │XBOX        │00000000│92/02/16起至│連接電視及電腦之視訊│微軟公司          │
│    │            │        │100/11/15   │遊戲機、電腦硬體及電│                  │
│    │            │        │            │腦螢幕顯示器、鍵盤、│                  │
│    │            │        │            │磁帶、電腦繪圖感應板│                  │
│    │            │        │            │、滑鼠、電腦鍵盤等  │                  │
├──┼──────┼────┼──────┼──────────┼─────────┤
│ 5  │PS設計圖    │00000000│85/04/16起至│電腦、錄有電腦程式之│新力電腦娛樂股份有│
│    │            │        │105/03/15   │卡帶、磁碟等        │限公司            │
├──┼──────┼────┼──────┼──────────┼─────────┤
│ 6  │GRAN TURISMO│00000000│89/04/01起至│電腦遊樂器用錄有電腦│新力電腦娛樂股份有│
│    │THE REAL    │        │099/02/28   │程式之磁碟、錄影帶、│限公司            │
│    │DRIVING     │        │            │電視遊樂器等        │                  │
│    │SIMULATOR   │        │            │                    │                  │
├──┼──────┼────┼──────┼──────────┼─────────┤
│ 7  │SURVEILLANCE│00000000│92/02/16起至│電子通訊器材、行動電│新力電腦娛樂股份有│
│    │監視者      │        │102/01/15   │話機、光碟之電腦遊戲│限公司            │
│    │            │        │            │軟體、電腦、通訊器材│                  │
│    │            │        │            │、電動機械遊樂器、自│                  │
│    │            │        │            │動販賣機、已錄之影碟│                  │
│    │            │        │            │、錄影帶、電視遊樂器│                  │
│    │            │        │            │、遊戲軟體、唯讀數位│                  │
│    │            │        │            │影音光碟盒、可下載之│                  │
│    │            │        │            │電視遊戲軟體等      │                  │
├──┼──────┼────┼──────┼──────────┼─────────┤
│ 8  │Arc The Lad │00000000│90/02/16起至│錄有電腦程式之唯讀光│新力電腦娛樂股份有│
│    │            │        │100/01/15   │碟、磁碟、已錄之影碟│限公司            │
│    │            │        │            │、已錄之錄影帶、唯讀│                  │
│    │            │        │            │數位影音光碟、唯讀數│                  │
│    │            │        │            │位影音光碟驅動器等  │                  │
├──┼──────┼────┼──────┼──────────┼─────────┤
│ 9  │BREATH OF   │00000000│90/10/01起至│營業用電視遊樂器、電│卡波光股份有限公司│
│    │FIRE        │        │100/08/31   │腦、遊戲軟體卡匣、兌│                  │
│    │            │        │            │幣機、自動販賣機、已│                  │
│    │            │        │            │沖洗之電影片、唱片、│                  │
│    │            │        │            │已錄音之光碟片、已錄│                  │
│    │            │        │            │音之錄音帶等        │                  │
├──┼──────┼────┼──────┼──────────┼─────────┤
│10  │DEVIL MAY   │00000000│91/07/01起至│營業用電視遊樂器、電│卡波光股份有限公司│
│    │CRY         │        │101/05/31   │腦、遊戲軟體卡匣、兌│                  │
│    │            │        │            │幣機、自動販賣機、已│                  │
│    │            │        │            │沖洗之電影片、唱片、│                  │
│    │            │        │            │已錄音之光碟片、已錄│                  │
│    │            │        │            │音之錄音帶、卡匣、卡│                  │
│    │            │        │            │帶等                │                  │
├──┼──────┼────┼──────┼──────────┼─────────┤
│11  │Nintendo    │373738  │87/09/16起至│現行商標法施行細則商│任天堂株式會社    │
│    │            │        │96/08/15    │品分類第9類。       │                  │
│    │            │        │            │                    │                  │
├──┼──────┼────┼──────┼──────────┤                  │
│12  │GAMEBOY     │441112  │78/05/01起至│舊商標法施行細則第24│                  │
│    │            │        │98/04/30    │條第72類；          │                  │
│    │            │        │            │現行商標法施行細則商│                  │
│    │            │        │            │品分類第9類。       │                  │
├──┼──────┼────┼──────┼──────────┤                  │
│13  │POCKET      │854217  │88/10/01起至│現行商標法施行細則商│                  │
│    │MONSTER     │        │98/05/31    │品分類第9類。       │                  │
│    │            │        │            │                    │                  │
├──┼──────┼────┼──────┼──────────┤                  │
│14  │口袋怪獸    │854217  │88/10/01起至│現行商標法施行細則商│                  │
│    │            │        │98/05/31    │品分類第9類。       │                  │
├──┼──────┼────┼──────┼──────────┤                  │
│15  │瑪莉跳躍圖  │517652  │80/03/16起至│舊商標法施行細則第24│                  │
│    │            │        │100/03/15   │條第72類；          │                  │
│    │            │        │            │現行商標法施行細則商│                  │
│    │            │        │            │品分類第9類。       │                  │
├──┼──────┼────┼──────┼──────────┤                  │
│16  │SUPER MARIO │626674  │85/10/16起至│現行商標法施行細則商│                  │
│    │            │        │92/12/31    │品分類第9類。       │                  │
├──┼──────┼────┼──────┼──────────┤                  │
│17  │            │889306  │89/04/16起至│現行商標法施行細則商│                  │
│    │PIKACHU     │        │99/04/15    │品分類第9類。       │                  │
├──┼──────┼────┼──────┼──────────┤                  │
│18  │WARIOLAND   │890864  │89/05/01起至│現行商標法施行細則商│                  │
│    │            │        │96/04/30    │品分類第9類。       │                  │
├──┼──────┼────┼──────┼──────────┤                  │
│19  │ZELDA 780406│780406  │86/10/16起至│現行商標法施行細則商│                  │
│    │            │        │96/10/15    │品分類第9類。       │                  │
└──┴──────┴────┴──────┴──────────┴─────────┘
附表二
┌──┬──┬───────────┬─────────────────┐
│編號│數量│被侵害電腦程式著作名稱│著作財產權人（公司）              │
├──┼──┼───────────┼─────────────────┤
│1   │ 1  │真三國無雙  中文版    │臺灣光榮綜合資訊股份有限公司      │
├──┼──┼───────────┼─────────────────┤
│2   │ 1  │真三國無雙2  中文版   │同上                              │
├──┼──┼───────────┼─────────────────┤
│3   │ 5  │真三國無雙3           │同上                              │
├──┼──┼───────────┼─────────────────┤
│4   │ 18 │真三國無雙3  猛將傳   │同上                              │
├──┼──┼───────────┼─────────────────┤
│5   │ 7  │三國志戰記  中文版    │同上                              │
├──┼──┼───────────┼─────────────────┤
│6   │ 1  │三國志戰記2           │同上                              │
├──┼──┼───────────┼─────────────────┤
│7   │ 6  │WIN BACK不可能的任務  │同上                              │
│    │    │中文版                │                                  │
├──┴──┴───────────┴─────────────────┤
│共計拾玖片                                                          │
└───────────────────────────────────┘
附表三
（95.9.1所勘驗之光碟片，共計64種，66片）
┌──┬──────────┬──────────┬──────┬──┬──────────────┐
│編號│光碟片上之註記      │軟體名稱（英文）    │著作權人    │數量│    備                註    │
├──┼──────────┼──────────┼──────┼──┼──────────────┤
│ 1  │X-B-122音速狗大冒險 │Crash Bandicoot：The│VU Games    │ 1  │另內含Microsoft享有著作權之 │
│    │                    │Wrath of Coreex     │            │    │「Xbox Development Kit」    │
│    │                    │                    │            │    │（Xbox軟體遊戲開發套件）    │
├──┼──────────┼──────────┼──────┼──┼──────────────┤
│ 2  │244XB 狂戰賽車2     │Burnout 2：Point of │Acclaim     │ 1  │另內含Microsoft享有著作權之 │
│    │                    │Impact              │            │    │「Xbox Development Kit」    │
│    │                    │                    │            │    │（Xbox軟體遊戲開發套件）    │
├──┼──────────┼──────────┼──────┼──┼──────────────┤
│ 3  │X-B-252威克闖通關   │Vexx                │Acclaim     │ 1  │另內含Microsoft享有著作權之 │
│    │                    │                    │            │    │「Xbox Development Kit」    │
│    │                    │                    │            │    │（Xbox軟體遊戲開發套件）    │
├──┼──────────┼──────────┼──────┼──┼──────────────┤
│ 4  │X-B-247銀河天使     │Galaxy Angel        │Broccoli    │ 1  │另內含Microsoft享有著作權之 │
│    │                    │                    │            │    │「Xbox Development Kit」    │
│    │                    │                    │            │    │（Xbox軟體遊戲開發套件）    │
├──┼──────────┼──────────┼──────┼──┼──────────────┤
│ 5  │X-B-74最後一戰      │Halo（英文版）      │Microsoft   │ 1  │另內含Microsoft享有著作權之 │
│    │                    │                    │            │    │「Xbox Development Kit」    │
│    │                    │                    │            │    │（Xbox軟體遊戲開發套件）    │
├──┼──────────┼──────────┼──────┼──┼──────────────┤
│ 6  │236-B Vrally越野賽3 │V-Rally 3           │Atari       │ 1  │另內含Microsoft享有著作權之 │
│    │                    │                    │            │    │「Xbox Development Kit」    │
│    │                    │                    │            │    │（Xbox軟體遊戲開發套件）    │
├──┼──────────┼──────────┼──────┼──┼──────────────┤
│ 7  │X-B-260重返德軍總部 │Return to Castle    │Activision  │ 1  │另內含Microsoft享有著作權之 │
│    │                    │Wolfenstein ：Tides │            │    │「Xbox Development Kit」    │
│    │                    │of War              │            │    │（Xbox軟體遊戲開發套件）    │
├──┼──────────┼──────────┼──────┼──┼──────────────┤
│ 8  │100XB 縱橫諜海      │Tom Clancy's        │Ubi Soft    │ 1  │另內含Microsoft享有著作權之 │
│    │                    │Splinter Cell       │            │    │「Xbox Development Kit」    │
│    │                    │                    │            │    │（Xbox軟體遊戲開發套件）    │
├──┼──────────┼──────────┼──────┼──┼──────────────┤
│ 9  │76叢                │Murakumo            │From        │ 1  │另內含Microsoft享有著作權之 │
│    │                    │                    │Software    │    │「Xbox Development Kit」    │
│    │                    │                    │            │    │（Xbox軟體遊戲開發套件）    │
├──┼──────────┼──────────┼──────┼──┼──────────────┤
│ 10 │71美國職籃2003      │NBA Live 2003       │Electronic  │ 1  │另內含Microsoft享有著作權之 │
│    │                    │                    │Arts        │    │「Xbox Development Kit」    │
│    │                    │                    │            │    │（Xbox軟體遊戲開發套件）    │
├──┼──────────┼──────────┼──────┼──┼──────────────┤
│ 11 │381X-B 恐龍危機 3   │Dino Crisis 3       │Capcom      │ 1  │另內含Microsoft享有著作權之 │
│    │                    │                    │            │    │「Xbox Development Kit」    │
│    │                    │                    │            │    │（Xbox軟體遊戲開發套件）    │
├──┼──────────┼──────────┼──────┼──┼──────────────┤
│ 12 │101X-B 最後一戰     │Halo（中文版）      │Microsoft   │ 1  │另內含Microsoft享有著作權之 │
│    │                    │                    │            │    │「Xbox Development Kit」    │
│    │                    │                    │            │    │（Xbox軟體遊戲開發套件）    │
├──┼──────────┼──────────┼──────┼──┼──────────────┤
│ 13 │211X-B 最後一戰     │Halo（中文版）      │Microsoft   │ 1  │另內含Microsoft享有著作權之 │
│    │                    │                    │            │    │「Xbox Development Kit」    │
│    │                    │                    │            │    │（Xbox軟體遊戲開發套件）    │
├──┼──────────┼──────────┼──────┼──┼──────────────┤
│ 14 │142X-B 007夜之火    │James Bond 007：    │Electronic  │ 1  │另內含Microsoft享有著作權之 │
│    │                    │Night Fire          │Arts        │    │「Xbox Development Kit」    │
│    │                    │                    │            │    │（Xbox軟體遊戲開發套件）    │
├──┼──────────┼──────────┼──────┼──┼──────────────┤
│ 15 │386X-B SeaBlade     │SeaBlade            │Simon &     │ 1  │另內含Microsoft享有著作權之 │
│    │                    │                    │Schuster    │    │「Xbox Development Kit」    │
│    │                    │                    │            │    │（Xbox軟體遊戲開發套件）    │
├──┼──────────┼──────────┼──────┼──┼──────────────┤
│ 16 │222MLB 2004棒球     │High Heat Major     │Microsoft   │ 1  │另內含Microsoft享有著作權之 │
│    │                    │League Baseball 2004│            │    │「Xbox Development Kit」    │
│    │                    │                    │            │    │（Xbox軟體遊戲開發套件）    │
├──┼──────────┼──────────┼──────┼──┼──────────────┤
│ 17 │X-B219 MPV 2003棒球 │MVP Baseball 2003   │EA Sports   │ 1  │另內含Microsoft享有著作權之 │
│    │                    │                    │            │    │「Xbox Development Kit」    │
│    │                    │                    │            │    │（Xbox軟體遊戲開發套件）    │
├──┼──────────┼──────────┼──────┼──┼──────────────┤
│ 18 │207X-B 天賴夢幻     │Triangle Again      │KI KI Co.,  │ 1  │另內含Microsoft享有著作權之 │
│    │                    │                    │LTD/HAKUHODO│    │「Xbox Development Kit」    │
│    │                    │                    │Inc/Oricon  │    │（Xbox軟體遊戲開發套件）    │
│    │                    │                    │Inc.        │    │                            │
├──┼──────────┼──────────┼──────┼──┼──────────────┤
│ 19 │91瘋狂格鬥熱血之戰  │Deathrow            │Ubisoft     │ 1  │另內含Microsoft享有著作權之 │
│    │                    │                    │            │    │「Xbox Development Kit」    │
│    │                    │                    │            │    │（Xbox軟體遊戲開發套件）    │
├──┼──────────┼──────────┼──────┼──┼──────────────┤
│ 20 │X-B235駭客任務      │Enter Matrix        │Atari       │ 1  │另內含Microsoft享有著作權之 │
│    │                    │                    │            │    │「Xbox Development Kit」    │
│    │                    │                    │            │    │（Xbox軟體遊戲開發套件）    │
├──┼──────────┼──────────┼──────┼──┼──────────────┤
│ 21 │156XB 73武林至尊    │Unreal Championship │Atari       │ 1  │另內含Microsoft享有著作權之 │
│    │                    │                    │            │    │「Xbox Development Kit」    │
│    │                    │                    │            │    │（Xbox軟體遊戲開發套件）    │
├──┼──────────┼──────────┼──────┼──┼──────────────┤
│ 22 │X-B-04吸血鬼獵人    │Hunter The Reckoning│Interplay   │ 1  │另內含Microsoft享有著作權之 │
│    │                    │                    │            │    │「Xbox Development Kit」    │
│    │                    │                    │            │    │（Xbox軟體遊戲開發套件）    │
├──┼──────────┼──────────┼──────┼──┼──────────────┤
│ 23 │X-B-243 千島樂園    │Thousand Land       │From        │ 1  │另內含Microsoft享有著作權之 │
│    │                    │                    │Software    │    │「Xbox Development Kit」    │
│    │                    │                    │            │    │（Xbox軟體遊戲開發套件）    │
├──┼──────────┼──────────┼──────┼──┼──────────────┤
│ 24 │X-B-176 山道賽車    │                    │ATLUS/CAVE  │ 1  │另內含Microsoft享有著作權之 │
│    │                    │                    │            │    │「Xbox Development Kit」    │
│    │                    │                    │            │    │（Xbox軟體遊戲開發套件）    │
├──┼──────────┼──────────┼──────┼──┼──────────────┤
│ 25 │370 新歌舞伎        │新歌舞伎            │Genki       │ 1  │另內含Microsoft享有著作權之 │
│    │                    │                    │            │    │「Xbox Development Kit」    │
│    │                    │                    │            │    │（Xbox軟體遊戲開發套件）    │
├──┼──────────┼──────────┼──────┼──┼──────────────┤
│ 26 │232 X-MAN2金剛狼復仇│X2：Wolverine's     │Activision  │ 1  │另內含Microsoft享有著作權之 │
│    │                    │Revenge             │            │    │「Xbox Development Kit」    │
│    │                    │                    │            │    │（Xbox軟體遊戲開發套件）    │
├──┼──────────┼──────────┼──────┼──┼──────────────┤
│ 27 │X-B-256 網球王道    │Tennis Masters      │Hip Games   │ 1  │另內含Microsoft享有著作權之 │
│    │                    │Series 2003         │            │    │「Xbox Development Kit」    │
│    │                    │                    │            │    │（Xbox軟體遊戲開發套件）    │
├──┼──────────┼──────────┼──────┼──┼──────────────┤
│ 49 │403殭屍獵人         │Hunter：            │Microsoft   │ 1  │另內含Microsoft享有著作權之 │
│    │                    │The Reckoning       │            │    │「Xbox Development Kit」    │
│    │                    │                    │            │    │（Xbox軟體遊戲開發套件）    │
├──┼──────────┼──────────┼──────┼──┼──────────────┤
│ 29 │136格鬥超人         │Kakuto Chojin       │Microsoft   │ 1  │另內含Microsoft享有著作權之 │
│    │                    │                    │            │    │「Xbox Development Kit」    │
│    │                    │                    │            │    │（Xbox軟體遊戲開發套件）    │
├──┼──────────┼──────────┼──────┼──┼──────────────┤
│ 30 │X-B-250 NUDE        │N.U.D.E.@Natural    │Microsoft   │ 1  │另內含Microsoft享有著作權之 │
│    │                    │Ultimate Digital    │            │    │「Xbox Development Kit」    │
│    │                    │Experiment          │            │    │（Xbox軟體遊戲開發套件）    │
├──┼──────────┼──────────┼──────┼──┼──────────────┤
│ 31 │街頭鬥牛2           │NBA Street VOL2     │Electronic  │ 1  │另內含Microsoft享有著作權之 │
│    │                    │                    │Arts        │    │「Xbox Development Kit」    │
│    │                    │                    │            │    │（Xbox軟體遊戲開發套件）    │
├──┼──────────┼──────────┼──────┼──┼──────────────┤
│ 32 │291雷霆戰警2        │Hitman 2：Silent    │Eidos       │ 1  │另內含Microsoft享有著作權之 │
│    │                    │Assassin            │Interactive │    │「Xbox Development Kit」    │
│    │                    │                    │            │    │（Xbox軟體遊戲開發套件）    │
├──┼──────────┼──────────┼──────┼──┼──────────────┤
│ 33 │182-X-B 致命快遞    │Blood Wake          │Microsoft   │ 1  │另內含Microsoft享有著作權之 │
│    │                    │                    │            │    │「Xbox Development Kit」    │
│    │                    │                    │            │    │（Xbox軟體遊戲開發套件）    │
├──┼──────────┼──────────┼──────┼──┼──────────────┤
│ 34 │461X-B世界街頭賽車2 │Project Gotham      │Microsoft   │ 1  │另內含Microsoft享有著作權之 │
│    │中文版              │Racing 2            │            │    │「Xbox Development Kit」    │
│    │                    │                    │            │    │（Xbox軟體遊戲開發套件）    │
├──┼──────────┼──────────┼──────┼──┼──────────────┤
│ 35 │X-B-119越野賽車3    │Colin McRae Rally 3 │Codemasters │ 1  │另內含Microsoft享有著作權之 │
│    │                    │                    │            │    │「Xbox Development Kit」    │
│    │                    │                    │            │    │（Xbox軟體遊戲開發套件）    │
├──┼──────────┼──────────┼──────┼──┼──────────────┤
│ 36 │XB海底總動員        │Finding Nemo        │THQ         │ 1  │另內含Microsoft享有著作權之 │
│    │                    │                    │            │    │「Xbox Development Kit」    │
│    │                    │                    │            │    │（Xbox軟體遊戲開發套件）    │
├──┼──────────┼──────────┼──────┼──┼──────────────┤
│ 37 │X-B214 APEX進化賽車 │Racing Evoluzion    │Atari       │ 1  │另內含Microsoft享有著作權之 │
│    │                    │Design To Win       │            │    │「Xbox Development Kit」    │
│    │                    │                    │            │    │（Xbox軟體遊戲開發套件）    │
├──┼──────────┼──────────┼──────┼──┼──────────────┤
│ 38 │167機甲先鋒         │MechAssault         │Microsoft   │ 1  │另內含Microsoft享有著作權之 │
│    │                    │                    │            │    │「Xbox Development Kit」    │
│    │                    │                    │            │    │（Xbox軟體遊戲開發套件）    │
├──┼──────────┼──────────┼──────┼──┼──────────────┤
│ 39 │367獸人格鬥Ex       │Bloody Roar Extreme │Konami      │ 1  │另內含Microsoft享有著作權之 │
│    │                    │                    │            │    │「Xbox Development Kit」    │
│    │                    │                    │            │    │（Xbox軟體遊戲開發套件）    │
├──┼──────────┼──────────┼──────┼──┼──────────────┤
│ 40 │400絕命大逃亡       │The Great Escape    │Gotham Games│ 1  │另內含Microsoft享有著作權之 │
│    │                    │                    │            │    │「Xbox Development Kit」    │
│    │                    │                    │            │    │（Xbox軟體遊戲開發套件）    │
├──┼──────────┼──────────┼──────┼──┼──────────────┤
│ 41 │138火刀戰鬥直昇機   │Fireblade           │Midway      │ 1  │另內含Microsoft享有著作權之 │
│    │                    │                    │            │    │「Xbox Development Kit」    │
│    │                    │                    │            │    │（Xbox軟體遊戲開發套件）    │
├──┼──────────┼──────────┼──────┼──┼──────────────┤
│ 42 │398印地賽車系列賽   │IndyCar Series      │Codemasters │ 1  │另內含Microsoft享有著作權之 │
│    │                    │                    │            │    │「Xbox Development Kit」    │
│    │                    │                    │            │    │（Xbox軟體遊戲開發套件）    │
├──┼──────────┼──────────┼──────┼──┼──────────────┤
│ 43 │XB-07李小龍傳       │Bruce Lee ：Quest of│VU Games    │ 1  │另內含Microsoft享有著作權之 │
│    │                    │the Dragon          │            │    │「Xbox Development Kit」    │
│    │                    │                    │            │    │（Xbox軟體遊戲開發套件）    │
├──┼──────────┼──────────┼──────┼──┼──────────────┤
│ 44 │XB-240極速房車賽    │PRO RACE DRIVER     │Codemasters │ 1  │另內含Microsoft享有著作權之 │
│    │                    │-KARTE              │            │    │「Xbox Development Kit」    │
│    │                    │                    │            │    │（Xbox軟體遊戲開發套件）    │
├──┼──────────┼──────────┼──────┼──┼──────────────┤
│ 45 │XB-150零            │Fatal Frame         │Tecmo       │ 1  │另內含Microsoft享有著作權之 │
│    │                    │                    │            │    │「Xbox Development Kit」    │
│    │                    │                    │            │    │（Xbox軟體遊戲開發套件）    │
├──┼──────────┼──────────┼──────┼──┼──────────────┤
│ 46 │XB-40               │Sega GT 2002        │Sega        │ 1  │另內含Microsoft享有著作權之 │
│    │                    │                    │            │    │「Xbox Development Kit」    │
│    │                    │                    │            │    │（Xbox軟體遊戲開發套件）    │
├──┼──────────┼──────────┼──────┼──┼──────────────┤
│ 47 │103海底總動員       │Finding Nemo        │THQ         │ 1  │另內含Microsoft享有著作權之 │
│    │                    │                    │            │    │「Xbox Development Kit」    │
│    │                    │                    │            │    │（Xbox軟體遊戲開發套件）    │
├──┼──────────┼──────────┼──────┼──┼──────────────┤
│ 48 │XB-13刀鋒戰士II     │BladeII             │Activision  │ 1  │另內含Microsoft享有著作權之 │
│    │                    │                    │            │    │「Xbox Development Kit」    │
│    │                    │                    │            │    │（Xbox軟體遊戲開發套件）    │
├──┼──────────┼──────────┼──────┼──┼──────────────┤
│ 49 │02鼠輩橫行          │Have a mice Day     │Interplay   │ 2  │另內含Microsoft享有著作權之 │
│    │                    │                    │            │    │「Xbox Development Kit」    │
│    │                    │                    │            │    │（Xbox軟體遊戲開發套件）    │
├──┼──────────┼──────────┼──────┼──┼──────────────┤
│ 50 │221劍魂II           │Soul Calibur        │Namco       │ 1  │另內含Microsoft享有著作權之 │
│    │                    │                    │            │    │「Xbox Development Kit」    │
│    │                    │                    │            │    │（Xbox軟體遊戲開發套件）    │
├──┼──────────┼──────────┼──────┼──┼──────────────┤
│ 51 │400絕命大逃亡       │The Great Escape    │Gotham Games│ 1  │另內含Microsoft享有著作權之 │
│    │                    │                    │            │    │「Xbox Development Kit」    │
│    │                    │                    │            │    │（Xbox軟體遊戲開發套件）    │
├──┼──────────┼──────────┼──────┼──┼──────────────┤
│ 52 │215法櫃奇兵         │Indiana Jones and   │LucasArts   │ 1  │另內含Microsoft享有著作權之 │
│    │                    │the Emperor's Tomb  │            │    │「Xbox Development Kit」    │
│    │                    │                    │            │    │（Xbox軟體遊戲開發套件）    │
├──┼──────────┼──────────┼──────┼──┼──────────────┤
│ 53 │XB-114小精靈世界II  │Pac-Man World2      │Namco       │ 1  │另內含Microsoft享有著作權之 │
│    │                    │                    │            │    │「Xbox Development Kit」    │
│    │                    │                    │            │    │（Xbox軟體遊戲開發套件）    │
├──┼──────────┼──────────┼──────┼──┼──────────────┤
│ 54 │XB-48極速快感II     │Need for Speed      │Electronic  │ 1  │另內含Microsoft享有著作權之 │
│    │                    │Underground 2       │Arts        │    │「Xbox Development Kit」    │
│    │                    │                    │            │    │（Xbox軟體遊戲開發套件）    │
├──┼──────────┼──────────┼──────┼──┼──────────────┤
│ 55 │XB-75機器人大戰     │Gun Metal           │Majesco     │ 1  │另內含Microsoft享有著作權之 │
│    │                    │                    │Games       │    │「Xbox Development Kit」    │
│    │                    │                    │            │    │（Xbox軟體遊戲開發套件）    │
├──┼──────────┼──────────┼──────┼──┼──────────────┤
│ 56 │236越野賽車3        │Colin McRae Rally3  │Codemasters │ 1  │另內含Microsoft享有著作權之 │
│    │                    │                    │            │    │「Xbox Development Kit」    │
│    │                    │                    │            │    │（Xbox軟體遊戲開發套件）    │
├──┼──────────┼──────────┼──────┼──┼──────────────┤
│ 57 │404賞金獵人         │Mace Griffin Bounty │VU Games    │ 2  │另內含Microsoft享有著作權之 │
│    │                    │Hunter              │            │    │「Xbox Development Kit」    │
│    │                    │                    │            │    │（Xbox軟體遊戲開發套件）    │
├──┼──────────┼──────────┼──────┼──┼──────────────┤
│ 58 │157星戰-絕地武士    │Star Wars ：Jedi    │LucasArts   │ 1  │另內含Microsoft享有著作權之 │
│    │                    │Starfighter         │            │    │「Xbox Development Kit」    │
│    │                    │                    │            │    │（Xbox軟體遊戲開發套件）    │
├──┼──────────┼──────────┼──────┼──┼──────────────┤
│ 59 │456殭屍獵人2救贖者  │Hunter：The         │VU Games    │ 1  │另內含Microsoft享有著作權之 │
│    │                    │Reckoning Redeeme   │            │    │「Xbox Development Kit」    │
│    │                    │r                   │            │    │（Xbox軟體遊戲開發套件）    │
├──┼──────────┼──────────┼──────┼──┼──────────────┤
│ 60 │XBG-2街頭塗鴨秀     │JSRF：Jet Set Radio │Sega        │ 1  │另內含Microsoft享有著作權之 │
│    │                    │Future              │            │    │「Xbox Development Kit」    │
│    │                    │                    │            │    │（Xbox軟體遊戲開發套件）    │
├──┼──────────┼──────────┼──────┼──┼──────────────┤
│ 61 │105魔戒3            │The Lord of Rings： │EA Games    │ 1  │另內含Microsoft享有著作權之 │
│    │                    │Return of the King  │            │    │「Xbox Development Kit」    │
│    │                    │                    │            │    │（Xbox軟體遊戲開發套件）    │
├──┼──────────┼──────────┼──────┼──┼──────────────┤
│ 62 │49極速追緝          │Maximum Chase       │Majesco     │ 1  │另內含Microsoft享有著作權之 │
│    │                    │                    │Games       │    │「Xbox Development Kit」    │
│    │                    │                    │            │    │（Xbox軟體遊戲開發套件）    │
├──┼──────────┼──────────┼──────┼──┼──────────────┤
│ 63 │381恐龍危機3        │                    │            │ 1  │無法讀取                    │
├──┼──────────┼──────────┼──────┼──┼──────────────┤
│ 64 │XB-22殭屍復仇者     │                    │            │ 1  │無法讀取                    │
├──┴──────────┴──────────┴──────┼──┼──────────────┤
│總計                                                          │ 66 │                            │
└───────────────────────────────┴──┴──────────────┤
附表四
一、PlayStation2系統--著作權片
┌────────────┬──┬──────────┬────────┐
│   片             名    │數量│被侵害商標暨權利人  │被侵害著作權人  │
├────────────┼──┼──────────┼────────┤
│監視者                  │ 4  │新力公司『監視者』  │新力公司        │
│                        │    │                    │2002.4.25       │
├────────────┼──┼──────────┼────────┤
│波波羅克洛我斯物語3     │ 28 │                    │新力公司        │
│                        │    │                    │2002.6.20       │
├────────────┼──┼──────────┼────────┤
│捉猴少年2               │ 5  │                    │新力公司        │
│                        │    │                    │2002.7.18       │
├────────────┼──┼──────────┼────────┤
│跑車浪漫旅CONCEPT2002   │ 9  │新力公司            │新力公司        │
│東京日內瓦              │    │『GRAN TURISMO 』   │2002.7.25       │
├────────────┼──┼──────────┼────────┤
│波尼歷險記              │ 9  │                    │新力公司        │
│                        │    │                    │2002.9.26       │
├────────────┼──┼──────────┼────────┤
│太空釣魚                │ 5  │                    │新力公司        │
│                        │    │                    │2002.10.24      │
├────────────┼──┼──────────┼────────┤
│週遊日本大富翁          │ 2  │                    │新力公司        │
│                        │    │                    │2002.12.5       │
├────────────┼──┼──────────┼────────┤
│骰子方塊GO              │ 5  │                    │新力公司        │
│                        │    │                    │2002.12.19      │
├────────────┼──┼──────────┼────────┤
│一級方程式賽車2002      │ 2  │                    │新力公司        │
│                        │    │                    │2003.2.20       │
├────────────┼──┼──────────┼────────┤
│怪盜史萊庫巴            │ 4  │                    │新力公司        │
│                        │    │                    │2003.3.6        │
├────────────┼──┼──────────┼────────┤
│亞克傳承精靈的黃昏      │ 23 │新力公司            │新力公司        │
│                        │    │『Art The Lad 』    │2003.3.20       │
├────────────┼──┼──────────┼────────┤
│蚊2夏威夷之旅           │ 4  │                    │新力公司        │
│                        │    │                    │2003.7.3        │
├────────────┼──┼──────────┼────────┤
│亞克傳承精靈的黃昏中文版│ 9  │新力公司            │新力公司        │
│                        │    │『Art The Lad 』    │2003.9.25       │
├────────────┼──┼──────────┼────────┤
│GT實戰賽車4             │ 4  │                    │新力公司        │
│                        │    │                    │2003.12.5       │
├────────────┼──┼──────────┼────────┤
│拉捷特與克拉克2         │ 4  │                    │新力公司        │
│                        │    │                    │2003.12.11      │
├────────────┼──┼──────────┼────────┤
│特攻神諜2               │ 25 │新力公司『PS設計圖』│新力公司        │
│                        │    │『Play Station』    │2003.12.11      │
├────────────┼──┼──────────┼────────┤
│異域傳說首部曲權力意    │ 4  │新力公司『PS設計圖』│                │
│                        │    │『Play Station』    │                │
├────────────┼──┼──────────┼────────┤
│櫻花大戰 熾熱之血       │ 12 │新力公司『PS設計圖』│                │
│                        │    │『Play Station』    │                │
├────────────┼──┼──────────┼────────┤
│櫻花大戰中文版          │ 3  │新力公司『PS設計圖』│                │
│                        │    │『Play Station』    │                │
├────────────┼──┼──────────┼────────┤
│鬼武者2                 │ 1  │                    │卡波光公司      │
│                        │    │                    │2002.3.7        │
├────────────┼──┼──────────┼────────┤
│迪士尼高爾夫            │ 10 │                    │卡波光公司      │
│                        │    │                    │2002.5.30       │
├────────────┼──┼──────────┼────────┤
│射擊系列3恐龍危機       │ 2  │                    │卡波光公司      │
│                        │    │                    │2002.6.27       │
├────────────┼──┼──────────┼────────┤
│動畫名作系列巨人之星    │ 4  │                    │卡波光公司      │
│                        │    │                    │2002.6.20       │
├────────────┼──┼──────────┼────────┤
│JOJO冒險野郎 黃金的旅風 │ 5  │                    │卡波光公司      │
│                        │    │                    │2002.7.25       │
├────────────┼──┼──────────┼────────┤
│UFO 2 TAPOUT終極格鬥賽2 │ 4  │                    │卡波光公司      │
│                        │    │                    │2002.8.1        │
├────────────┼──┼──────────┼────────┤
│AUTO MODELLISTA 網際極速│ 5  │                    │卡波光公司      │
│賽車                    │    │                    │2002.8.22       │
├────────────┼──┼──────────┼────────┤
│賞金獵人7               │ 6  │                    │卡波光公司      │
│                        │    │                    │2002.10.24      │
├────────────┼──┼──────────┼────────┤
│龍戰士5龍之地域         │ 2  │卡波光公司          │卡波光公司      │
│                        │    │『BREATH OF FIRE 』 │2002.11.14      │
├────────────┼──┼──────────┼────────┤
│時鐘塔3                 │ 2  │                    │卡波光公司      │
│                        │    │                    │2002.12.12      │
├────────────┼──┼──────────┼────────┤
│惡魔獵人2               │ 4  │卡波光公司          │卡波光公司      │
│                        │    │『DEVILMAY CRY 』   │2003.1.30       │
├────────────┼──┼──────────┼────────┤
│蜘蛛人                  │ 2  │                    │卡波光公司      │
│                        │    │                    │2003.2.13       │
├────────────┼──┼──────────┼────────┤
│射擊系列4惡靈古堡       │ 4  │                    │卡波光公司      │
│                        │    │                    │2003.2.13       │
├────────────┼──┼──────────┼────────┤
│PRIDE                   │ 5  │                    │卡波光公司      │
│                        │    │                    │2003.2.20       │
├────────────┼──┼──────────┼────────┤
│渾沌軍團                │ 4  │                    │卡波光公司      │
│                        │    │                    │2003.3.6        │
├────────────┼──┼──────────┼────────┤
│洛克人7                 │ 9  │                    │卡波光公司      │
│                        │    │                    │2003.7.17       │
├────────────┼──┼──────────┼────────┤
│葛雷格利驚悚秀          │ 3  │                    │卡波光公司      │
│                        │    │                    │2003.8.7        │
├────────────┼──┼──────────┼────────┤
│魔界英雄記              │ 3  │                    │卡波光公司      │
│                        │    │                    │2003.9.18       │
├────────────┼──┼──────────┼────────┤
│GRAND THEFT AUTOIII      │ 1  │                    │卡波光公司      │
│                        │    │                    │2003.9.25       │
├────────────┼──┼──────────┼────────┤
│THE MARK OF KRI         │ 3  │                    │卡波光公司      │
│                        │    │                    │2003.10.23      │
├────────────┼──┼──────────┼────────┤
│玻璃薔薇                │ 3  │                    │卡波光公司      │
│                        │    │                    │2003.10.30      │
├────────────┼──┼──────────┼────────┤
│總  計                  │243 │                    │                │
└────────────┴──┴──────────┴────────┘
二、PlayStation 2系統
┌────────────────────────────────┬──┐
│  片                                      名                    │數量│
├────────────────────────────────┼──┤
│餓鬼                                                            │ 5  │
├────────────────────────────────┼──┤
│禁咒紋章                                                        │ 3  │
├────────────────────────────────┼──┤
│WWF爆裂摔角5                                                    │ 6  │
├────────────────────────────────┼──┤
│金手指                                                          │ 9  │
├────────────────────────────────┼──┤
│2003開幕加油球界王                                              │ 8  │
├────────────────────────────────┼──┤
│迅雷先鋒                                                        │ 2  │
├────────────────────────────────┼──┤
│爆烈鼻毛真拳 彈跳祭                                             │ 2  │
├────────────────────────────────┼──┤
│G-TASTE麻將                                                     │ 5  │
├────────────────────────────────┼──┤
│混沌世紀3時封印                                               │ 4  │
├────────────────────────────────┼──┤
│感染4                                                           │ 2  │
├────────────────────────────────┼──┤
│魔鬼終結者3                                                     │ 3  │
├────────────────────────────────┼──┤
│武神2                                                           │ 6  │
├────────────────────────────────┼──┤
│街道（KAIDO BATTLE）                                            │ 9  │
├────────────────────────────────┼──┤
│大正奇靈異聞錄                                                  │ 4  │
├────────────────────────────────┼──┤
│外星武力                                                        │ 3  │
├────────────────────────────────┼──┤
│機甲兵團J-PHOENIX柯巴爾特小隊篇                                 │ 3  │
├────────────────────────────────┼──┤
│七龍珠Z 武道會2                                                 │ 6  │
├────────────────────────────────┼──┤
│超級大富翁                                                      │ 5  │
├────────────────────────────────┼──┤
│混沌的封牌                                                      │ 1  │
├────────────────────────────────┼──┤
│間奏曲                                                          │ 4  │
├────────────────────────────────┼──┤
│變形人                                                          │ 10 │
├────────────────────────────────┼──┤
│1309WINDE...                                                    │ 14 │
├────────────────────────────────┼──┤
│爆之海                                                          │ 2  │
├────────────────────────────────┼──┤
│GUILTY GEAR XX                                                  │ 2  │
├────────────────────────────────┼──┤
│首都高賽車01                                                    │ 9  │
├────────────────────────────────┼──┤
│橫行霸道3                                                       │ 4  │
├────────────────────────────────┼──┤
│機戰傭兵三-沉默戰線                                             │ 7  │
├────────────────────────────────┼──┤
│全民高爾夫3                                                     │ 7  │
├────────────────────────────────┼──┤
│網球王子2                                                       │ 5  │
├────────────────────────────────┼──┤
│勁爆熱舞MAX2                                                    │ 4  │
├────────────────────────────────┼──┤
│網球王子冰版                                                    │ 3  │
├────────────────────────────────┼──┤
│網球王子冰版                                                    │ 4  │
├────────────────────────────────┼──┤
│模擬侏儸紀                                                      │ 2  │
├────────────────────────────────┼──┤
│凱歌號砲                                                      │ 6  │
├────────────────────────────────┼──┤
│DRAGON BALLZ                                                    │ 5  │
├────────────────────────────────┼──┤
│NBA暴力籃球                                                     │ 2  │
├────────────────────────────────┼──┤
│賓士世界賽車                                                    │ 7  │
├────────────────────────────────┼──┤
│回億之秋二重奏                                                  │ 6  │
├────────────────────────────────┼──┤
│格鬥天王2000                                                    │ 6  │
├────────────────────────────────┼──┤
│怒首領峰大往生                                                  │ 5  │
├────────────────────────────────┼──┤
│美女狂飆66                                                      │ 2  │
├────────────────────────────────┼──┤
│孔酪小子                                                        │ 2  │
├────────────────────────────────┼──┤
│鬼屋幽靈                                                        │ 4  │
├────────────────────────────────┼──┤
│超級農場                                                        │ 4  │
├────────────────────────────────┼──┤
│3對3街頭籃球                                                    │ 6  │
├────────────────────────────────┼──┤
│簡單2000系列THE狙擊2                                            │ 2  │
├────────────────────────────────┼──┤
│雷霆戰機                                                        │ 6  │
├────────────────────────────────┼──┤
│侍道2                                                           │ 3  │
├────────────────────────────────┼──┤
│機動戰士鋼彈1.5                                                 │ 8  │
├────────────────────────────────┼──┤
│幻想空間                                                        │ 5  │
├────────────────────────────────┼──┤
│夢幻之星                                                        │ 2  │
├────────────────────────────────┼──┤
│時空穿梭機                                                      │ 3  │
├────────────────────────────────┼──┤
│地球傳奇                                                        │ 4  │
├────────────────────────────────┼──┤
│戰鬥女王                                                        │ 9  │
├────────────────────────────────┼──┤
│星際大戰 極速飛梭                                               │ 5  │
├────────────────────────────────┼──┤
│超時空要塞                                                      │ 6  │
├────────────────────────────────┼──┤
│回億之秋MIX                                                     │ 6  │
├────────────────────────────────┼──┤
│變形金鋼                                                        │ 7  │
├────────────────────────────────┼──┤
│怪戰農場4                                                       │ 4  │
├────────────────────────────────┼──┤
│冒險王2日本版                                                   │ 13 │
├────────────────────────────────┼──┤
│迪士尼唐老鴨PK大戰                                              │ 3  │
├────────────────────────────────┼──┤
│超人                                                            │ 4  │
├────────────────────────────────┼──┤
│狂戰機器人                                                      │ 2  │
├────────────────────────────────┼──┤
│大戰略1941-逆轉的太平洋                                         │ 1  │
├────────────────────────────────┼──┤
│霸王鱸釣賽強化版                                                │ 1  │
├────────────────────────────────┼──┤
│信長之野望嵐世紀強化版                                          │ 8  │
├────────────────────────────────┼──┤
│超兄貴                                                          │ 7  │
├────────────────────────────────┼──┤
│MTV名人亂鬥                                                     │ 4  │
├────────────────────────────────┼──┤
│死亡戰鬥車                                                      │ 1  │
├────────────────────────────────┼──┤
│偷天換日                                                        │ 5  │
├────────────────────────────────┼──┤
│同居三人行                                                      │ 1  │
├────────────────────────────────┼──┤
│激戰引擊阿奎拉                                                  │ 1  │
├────────────────────────────────┼──┤
│此花                                                            │ 2  │
├────────────────────────────────┼──┤
│聖魔戰紀渾沌記                                                  │ 3  │
├────────────────────────────────┼──┤
│南國情話                                                        │ 13 │
├────────────────────────────────┼──┤
│絕體絕命都市                                                    │ 4  │
├────────────────────────────────┼──┤
│NBA LIVE 2003                                                   │ 4  │
├────────────────────────────────┼──┤
│火熱BBA 2003                                                    │ 6  │
├────────────────────────────────┼──┤
│灣岸賽車                                                        │ 8  │
├────────────────────────────────┼──┤
│老虎伍茲PGA迴賽                                                 │ 2  │
├────────────────────────────────┼──┤
│印地大賽車                                                      │ 1  │
├────────────────────────────────┼──┤
│奇諾之旅美麗世界                                                │ 1  │
├────────────────────────────────┼──┤
│黑暗天使                                                        │ 1  │
├────────────────────────────────┼──┤
│兔野性鬥牌大型電玩版                                            │ 11 │
├────────────────────────────────┼──┤
│三對三籃球鬥牛賽                                                │ 7  │
├────────────────────────────────┼──┤
│冒險小童                                                        │ 2  │
├────────────────────────────────┼──┤
│星際大2戰絕地勇士日本版                                         │ 3  │
├────────────────────────────────┼──┤
│568                                                             │ 1  │
├────────────────────────────────┼──┤
│WRC世界越野冠軍賽                                               │ 3  │
├────────────────────────────────┼──┤
│超真實鱸釣高手                                                  │ 3  │
├────────────────────────────────┼──┤
│啄大鳥大冒險完整版                                              │ 1  │
├────────────────────────────────┼──┤
│老虎伍茲旋風                                                    │ 4  │
├────────────────────────────────┼──┤
│炸彈超人傑達斯                                                  │ 1  │
├────────────────────────────────┼──┤
│機甲兵團                                                        │ 7  │
├────────────────────────────────┼──┤
│塗鴉王國                                                        │ 11 │
├────────────────────────────────┼──┤
│忍者龜                                                          │ 8  │
├────────────────────────────────┼──┤
│古墓奇兵                                                        │ 4  │
├────────────────────────────────┼──┤
│阿格斯戰士                                                      │ 5  │
├────────────────────────────────┼──┤
│簡單2000系列THE忍魔物之城                                       │ 11 │
├────────────────────────────────┼──┤
│星際大戰 外星人殺手                                             │ 4  │
├────────────────────────────────┼──┤
│哈利波特：消失的密室                                            │ 1  │
├────────────────────────────────┼──┤
│戀愛拳擊                                                        │ 8  │
├────────────────────────────────┼──┤
│信長野望蒼天錄                                                  │ 1  │
├────────────────────────────────┼──┤
│四海兄弟                                                        │ 2  │
├────────────────────────────────┼──┤
│亞特維遜精選集                                                  │ 1  │
├────────────────────────────────┼──┤
│創世紀傳說侵食污染VOL.3                                         │ 7  │
├────────────────────────────────┼──┤
│火線獵殺                                                        │ 5  │
├────────────────────────────────┼──┤
│實戰職棒                                                        │ 5  │
├────────────────────────────────┼──┤
│賽車遊戲製作王                                                  │ 2  │
├────────────────────────────────┼──┤
│自由戰士                                                        │ 2  │
├────────────────────────────────┼──┤
│火影忍者                                                        │ 4  │
├────────────────────────────────┼──┤
│夏色小町                                                        │ 4  │
├────────────────────────────────┼──┤
│NHL冰上曲棍球                                                   │ 4  │
├────────────────────────────────┼──┤
│THE彈子台X3                                                     │ 3  │
├────────────────────────────────┼──┤
│激鬥!迷宮王                                                     │ 2  │
├────────────────────────────────┼──┤
│機甲兵團2序章                                                   │ 5  │
├────────────────────────────────┼──┤
│第二次機器人大戰2                                               │ 2  │
├────────────────────────────────┼──┤
│遙控直升機                                                      │ 1  │
├────────────────────────────────┼──┤
│NFL2K3日本版                                                    │ 1  │
├────────────────────────────────┼──┤
│女神退魔祭                                                      │ 4  │
├────────────────────────────────┼──┤
│綠巨人浩克                                                      │ 6  │
├────────────────────────────────┼──┤
│環球影城冒險記                                                  │ 4  │
├────────────────────────────────┼──┤
│傑林小子奇幻冒險                                                │ 5  │
├────────────────────────────────┼──┤
│格鬥天王2001                                                    │ 5  │
├────────────────────────────────┼──┤
│蝙蝠俠                                                          │ 3  │
├────────────────────────────────┼──┤
│激鬥職棒                                                        │ 1  │
├────────────────────────────────┼──┤
│生化事件                                                        │ 1  │
├────────────────────────────────┼──┤
│勝利越野房車                                                    │ 1  │
├────────────────────────────────┼──┤
│機戰傭兵三～沉默戰線                                            │ 1  │
├────────────────────────────────┼──┤
│世界夢幻足球                                                    │ 8  │
├────────────────────────────────┼──┤
│賽馬大亨                                                        │ 3  │
├────────────────────────────────┼──┤
│賽況足球                                                        │ 8  │
├────────────────────────────────┼──┤
│格林匹治                                                        │ 2  │
├────────────────────────────────┼──┤
│牧人卡通大冒險                                                  │ 1  │
├────────────────────────────────┼──┤
│世嘉遊戲合輯7ETC                                                │ 1  │
├────────────────────────────────┼──┤
│SFC遊戲合輯1ETC                                                 │ 1  │
├────────────────────────────────┼──┤
│銀河遊俠3                                                       │ 14 │
├────────────────────────────────┼──┤
│大滿貫網球                                                      │ 13 │
├────────────────────────────────┼──┤
│小小外星人大冒險                                                │ 1  │
├────────────────────────────────┼──┤
│闇雲2                                                           │ 1  │
├────────────────────────────────┼──┤
│青春草莓                                                        │ 4  │
├────────────────────────────────┼──┤
│僵尾獵人                                                        │ 8  │
├────────────────────────────────┼──┤
│機動戰士鋼彈SEED                                                │ 7  │
├────────────────────────────────┼──┤
│天使怪盜紅之翼                                                  │ 3  │
├────────────────────────────────┼──┤
│機甲英雄譚                                                      │ 8  │
├────────────────────────────────┼──┤
│麻雀飛龍傳說                                                    │ 1  │
├────────────────────────────────┼──┤
│魔界                                                            │ 4  │
├────────────────────────────────┼──┤
│突襲珍珠港                                                      │ 7  │
├────────────────────────────────┼──┤
│城市設計師                                                      │ 4  │
├────────────────────────────────┼──┤
│間地奇世界盃                                                    │ 2  │
├────────────────────────────────┼──┤
│新完美職棒                                                      │ 9  │
├────────────────────────────────┼──┤
│彼岸花                                                          │ 1  │
├────────────────────────────────┼──┤
│火熱BBA                                                         │ 8  │
├────────────────────────────────┼──┤
│EX 人生遊戲                                                     │ 2  │
├────────────────────────────────┼──┤
│復仇女特務                                                      │ 1  │
├────────────────────────────────┼──┤
│殺戮戰場                                                        │ 6  │
├────────────────────────────────┼──┤
│實況足球7                                                       │ 5  │
├────────────────────────────────┼──┤
│轟炸超人大賽車                                                  │ 7  │
├────────────────────────────────┼──┤
│零計劃                                                          │ 2  │
├────────────────────────────────┼──┤
│冒險王                                                          │ 3  │
├────────────────────────────────┼──┤
│實感賽車                                                        │ 3  │
├────────────────────────────────┼──┤
│3D格鬥                                                          │ 2  │
├────────────────────────────────┼──┤
│極速冠軍系列甩尾高手                                            │ 8  │
├────────────────────────────────┼──┤
│撲克牌遊戲                                                      │ 5  │
├────────────────────────────────┼──┤
│復仇之劍                                                        │ 1  │
├────────────────────────────────┼──┤
│熱戰職棒                                                        │ 5  │
├────────────────────────────────┼──┤
│狂野鬥車                                                        │ 3  │
├────────────────────────────────┼──┤
│親親世界                                                        │ 1  │
├────────────────────────────────┼──┤
│風馳電擎                                                        │ 2  │
├────────────────────────────────┼──┤
│2003開幕賽加油球界王                                            │ 7  │
├────────────────────────────────┼──┤
│創業人生                                                        │ 3  │
├────────────────────────────────┼──┤
│火影忍者                                                        │ 7  │
├────────────────────────────────┼──┤
│重返德軍總部                                                    │ 7  │
├────────────────────────────────┼──┤
│紫炎龍                                                          │ 3  │
├────────────────────────────────┼──┤
│電車血前走職業篇2                                               │ 4  │
├────────────────────────────────┼──┤
│山佐數位世界3                                                   │ 2  │
├────────────────────────────────┼──┤
│芭菲殭屍復仇者2                                                 │ 3  │
├────────────────────────────────┼──┤
│鬼玩人死亡之書                                                  │ 7  │
├────────────────────────────────┼──┤
│街頭高爾夫                                                      │ 6  │
├────────────────────────────────┼──┤
│冒險少年俱樂部畫報                                              │ 4  │
├────────────────────────────────┼──┤
│私人看護瑪利亞                                                  │ 1  │
├────────────────────────────────┼──┤
│BMX特技腳踏車XXX                                                │ 6  │
├────────────────────────────────┼──┤
│天外魔境2                                                       │ 4  │
├────────────────────────────────┼──┤
│終極警探深仇大恨                                                │ 3  │
├────────────────────────────────┼──┤
│馬克戴維斯職業鱸釣                                              │ 2  │
├────────────────────────────────┼──┤
│妄想科學                                                        │ 4  │
├────────────────────────────────┼──┤
│愛神餐館2                                                       │ 1  │
├────────────────────────────────┼──┤
│壓迫快感                                                        │ 4  │
├────────────────────────────────┼──┤
│便利商店3                                                       │ 23 │
├────────────────────────────────┼──┤
│銀河遊俠3                                                       │ 1  │
├────────────────────────────────┼──┤
│死魂曲                                                          │ 3  │
├────────────────────────────────┼──┤
│海豹特種部隊2                                                   │ 2  │
├────────────────────────────────┼──┤
│全球爭霸                                                        │ 4  │
├────────────────────────────────┼──┤
│NBA射手藍球2004                                                 │ 4  │
├────────────────────────────────┼──┤
│超越善惡                                                        │ 2  │
├────────────────────────────────┼──┤
│花式摩托飛車                                                    │ 3  │
├────────────────────────────────┼──┤
│火爆摔角2                                                       │ 9  │
├────────────────────────────────┼──┤
│賞金獵人                                                        │ 3  │
├────────────────────────────────┼──┤
│異形戰機                                                        │ 6  │
├────────────────────────────────┼──┤
│WRC2                                                            │ 4  │
├────────────────────────────────┼──┤
│鬼屋幽靈                                                        │ 4  │
├────────────────────────────────┼──┤
│獸人格鬥4                                                       │ 5  │
├────────────────────────────────┼──┤
│FIFA足球2004                                                    │ 4  │
├────────────────────────────────┼──┤
│闇影之塔                                                        │ 1  │
├────────────────────────────────┼──┤
│惡魔城                                                          │ 15 │
├────────────────────────────────┼──┤
│沙漠風暴2                                                       │ 8  │
├────────────────────────────────┼──┤
│戰斧                                                            │ 9  │
├────────────────────────────────┼──┤
│ESPN美國NBA籃球                                                 │ 7  │
├────────────────────────────────┼──┤
│SSX特技滑板3                                                    │ 3  │
├────────────────────────────────┼──┤
│世嘉遊戲合輯13                                                  │ 3  │
├────────────────────────────────┼──┤
│基連指令書                                                      │ 4  │
├────────────────────────────────┼──┤
│後院籃球                                                        │ 10 │
├────────────────────────────────┼──┤
│佁穹幻想曲                                                      │ 1  │
├────────────────────────────────┼──┤
│波瀾萬丈2                                                       │ 4  │
├────────────────────────────────┼──┤
│混沌的封牌                                                      │ 4  │
├────────────────────────────────┼──┤
│K1世界格鬥野獸攻擊                                              │ 2  │
├────────────────────────────────┼──┤
│火熱房車賽2004                                                  │ 4  │
├────────────────────────────────┼──┤
│超級大富翁                                                      │ 4  │
├────────────────────────────────┼──┤
│滑板高手3                                                       │ 4  │
├────────────────────────────────┼──┤
│魔戒3                                                           │ 11 │
├────────────────────────────────┼──┤
│街頭熱門賽                                                      │ 3  │
├────────────────────────────────┼──┤
│沙丘魔堡                                                        │ 2  │
├────────────────────────────────┼──┤
│極速快感之熱力追緝2                                             │ 3  │
├────────────────────────────────┼──┤
│ZOE2                                                            │ 4  │
├────────────────────────────────┼──┤
│K-1 世界格鬥賽                                                  │ 8  │
├────────────────────────────────┼──┤
│幻想水滸傳                                                      │ 2  │
├────────────────────────────────┼──┤
│實況野球VD                                                      │ 2  │
├────────────────────────────────┼──┤
│閃靈二人組失落的無限城                                          │ 1  │
├────────────────────────────────┼──┤
│動感音樂8                                                       │ 4  │
├────────────────────────────────┼──┤
│太鼓達人春祭                                                    │ 5  │
├────────────────────────────────┼──┤
│詞彙拼盤                                                        │ 4  │
├────────────────────────────────┼──┤
│太鼓達人3                                                       │ 8  │
├────────────────────────────────┼──┤
│熱門職棒2003                                                    │ 2  │
├────────────────────────────────┼──┤
│劍魂2                                                           │ 2  │
├────────────────────────────────┼──┤
│熱門職棒2002                                                    │ 2  │
├────────────────────────────────┼──┤
│世界摩托車大賽3                                                 │ 9  │
├────────────────────────────────┼──┤
│太空戰士X國際版                                                 │ 8  │
├────────────────────────────────┼──┤
│神魔預言錄                                                      │ 12 │
├────────────────────────────────┼──┤
│正義戰警                                                        │ 6  │
├────────────────────────────────┼──┤
│J聯盟實戰足球2002                                               │ 13 │
├────────────────────────────────┼──┤
│沉默之秋3                                                       │ 15 │
├────────────────────────────────┼──┤
│世紀帝國2日本版                                                 │ 2  │
├────────────────────────────────┼──┤
│頭文字D                                                         │ 6  │
├────────────────────────────────┼──┤
│電腦戰機                                                        │ 5  │
├────────────────────────────────┼──┤
│忍（日本版）                                                    │ 35 │
├────────────────────────────────┼──┤
│復活邪                                                          │ 16 │
├────────────────────────────────┼──┤
│J聯盟實戰足球3                                                  │ 5  │
├────────────────────────────────┼──┤
│熱門職棒2003秋夜癸賽                                            │ 9  │
├────────────────────────────────┼──┤
│真魂斗羅                                                        │ 4  │
├────────────────────────────────┼──┤
│2003完美職棒秋季3                                               │ 8  │
├────────────────────────────────┼──┤
│網球王子                                                        │ 10 │
├────────────────────────────────┼──┤
│2003棒球場奮戰宣言完美職棒                                      │ 4  │
├────────────────────────────────┼──┤
│BBA先癸五虎日本版                                               │ 5  │
├────────────────────────────────┼──┤
│純情房東俏房客                                                  │ 1  │
├────────────────────────────────┼──┤
│全明星職業摔角3                                                 │ 6  │
├────────────────────────────────┼──┤
│實況足球超級監督                                                │ 6  │
├────────────────────────────────┼──┤
│VR戰警逆襲                                                      │ 5  │
├────────────────────────────────┼──┤
│VR4                                                             │ 2  │
├────────────────────────────────┼──┤
│威力網球2                                                       │ 4  │
├────────────────────────────────┼──┤
│復仇龍騎士                                                      │ 6  │
├────────────────────────────────┼──┤
│日本相撲協會公認 日本大相僕格鬥編                               │ 6  │
├────────────────────────────────┼──┤
│NBA 2K2                                                         │ 5  │
├────────────────────────────────┼──┤
│溫泉大集合網路版                                                │ 3  │
├────────────────────────────────┼──┤
│新房間狂熱者流激的青春                                          │ 4  │
├────────────────────────────────┼──┤
│恐怖新聞                                                        │ 3  │
├────────────────────────────────┼──┤
│特攻神2日本版                                                   │ 2  │
├────────────────────────────────┼──┤
│勁爆熱舞7                                                       │ 4  │
├────────────────────────────────┼──┤
│巨無霸黑巴斯                                                    │ 3  │
├────────────────────────────────┼──┤
│十二國記                                                        │ 1  │
├────────────────────────────────┼──┤
│半熟英雄VS3D                                                    │ 2  │
├────────────────────────────────┼──┤
│命運傳奇之中文                                                  │ 3  │
├────────────────────────────────┼──┤
│太 10-2                                                         │ 2  │
├────────────────────────────────┼──┤
│日美對戰職棒                                                    │ 7  │
├────────────────────────────────┼──┤
│鐵拳                                                            │ 5  │
├────────────────────────────────┼──┤
│奇幻彈珠台                                                      │ 8  │
├────────────────────────────────┼──┤
│獵魔傳說                                                        │ 5  │
├────────────────────────────────┼──┤
│吸血鬼之夜日本版                                                │ 17 │
├────────────────────────────────┼──┤
│世足明日之星                                                    │ 1  │
├────────────────────────────────┼──┤
│釣魚俱樂部                                                      │ 1  │
├────────────────────────────────┼──┤
│實戰柏青嫂必勝法                                                │ 4  │
├────────────────────────────────┼──┤
│簡單2002系列玻璃森林                                            │ 2  │
├────────────────────────────────┼──┤
│超人力霸王戰鬥格命2                                             │ 4  │
├────────────────────────────────┼──┤
│鬼舞者                                                          │ 2  │
├────────────────────────────────┼──┤
│獸人格鬥                                                        │ 2  │
├────────────────────────────────┼──┤
│聖女密碼完全篇                                                  │ 3  │
├────────────────────────────────┼──┤
│太10                                                            │ 2  │
├────────────────────────────────┼──┤
│辛普森滑板                                                      │ 1  │
├────────────────────────────────┼──┤
│超戰鬥封神                                                      │ 2  │
├────────────────────────────────┼──┤
│箱根鐵道特急篇                                                  │ 9  │
├────────────────────────────────┼──┤
│火星戰記                                                        │ 3  │
├────────────────────────────────┼──┤
│GT3                                                             │ 1  │
├────────────────────────────────┼──┤
│機甲武裝克勞蒂傳說                                              │ 1  │
├────────────────────────────────┼──┤
│鈴木F-1                                                         │ 11 │
├────────────────────────────────┼──┤
│劍豪2                                                           │ 1  │
├────────────────────────────────┼──┤
│魔神轉移者                                                      │ 3  │
├────────────────────────────────┼──┤
│特技機車賽                                                      │ 3  │
├────────────────────────────────┼──┤
│霹靂嬌娃                                                        │ 2  │
├────────────────────────────────┼──┤
│獵魔人 2004                                                     │ 2  │
├────────────────────────────────┼──┤
│戰斧                                                            │ 7  │
├────────────────────────────────┼──┤
│天誅3                                                           │ 6  │
├────────────────────────────────┼──┤
│轟炸超人樂園2                                                   │ 5  │
├────────────────────────────────┼──┤
│迪尼明尼明星特技滑板                                            │ 4  │
├────────────────────────────────┼──┤
│夏夢夜話                                                        │ 4  │
├────────────────────────────────┼──┤
│J聯盟戰略監督                                                   │ 4  │
├────────────────────────────────┼──┤
│回憶之秋                                                        │ 4  │
├────────────────────────────────┼──┤
│藍球高手                                                        │ 6  │
├────────────────────────────────┼──┤
│機器戰警                                                        │ 2  │
├────────────────────────────────┼──┤
│越南3                                                           │ 8  │
├────────────────────────────────┼──┤
│激鬥職棒                                                        │ 11 │
├────────────────────────────────┼──┤
│火星職棒                                                        │ 1  │
├────────────────────────────────┼──┤
│火星戰記                                                        │ 1  │
├────────────────────────────────┼──┤
│武士道-過斬一代                                                 │ 1  │
├────────────────────────────────┼──┤
│R-TYPE（日）                                                    │ 4  │
├────────────────────────────────┼──┤
│遙控直升機                                                      │ 1  │
├────────────────────────────────┼──┤
│武士道                                                          │ 1  │
├────────────────────────────────┼──┤
│16姐妹花                                                        │ 3  │
├────────────────────────────────┼──┤
│藍天戰將                                                        │ 6  │
├────────────────────────────────┼──┤
│魔界戰記2                                                       │ 3  │
├────────────────────────────────┼──┤
│絕地女                                                          │ 1  │
├────────────────────────────────┼──┤
│波斯王子時之砂                                                  │ 4  │
├────────────────────────────────┼──┤
│蓮花跑車挑戰賽                                                  │ 1  │
├────────────────────────────────┼──┤
│UFC摔角賽                                                       │ 5  │
├────────────────────────────────┼──┤
│怪物大腳車                                                      │ 2  │
├────────────────────────────────┼──┤
│683                                                             │ 1  │
├────────────────────────────────┼──┤
│俠盜羅賓漢                                                      │ 5  │
├────────────────────────────────┼──┤
│生化戰士                                                        │ 3  │
├────────────────────────────────┼──┤
│舊世界遺產2                                                     │ 4  │
├────────────────────────────────┼──┤
│激鬥摔角                                                        │ 3  │
├────────────────────────────────┼──┤
│勁爆舞激戰賽車                                                  │ 3  │
├────────────────────────────────┼──┤
│緊急任務                                                        │ 2  │
├────────────────────────────────┼──┤
│致命大轟炸                                                      │ 7  │
├────────────────────────────────┼──┤
│喋血街頭                                                        │ 5  │
├────────────────────────────────┼──┤
│X戰警2                                                          │ 4  │
├────────────────────────────────┼──┤
│魔界轉生                                                        │ 2  │
├────────────────────────────────┼──┤
│戀愛麻將                                                        │ 5  │
├────────────────────────────────┼──┤
│機器人大戰X                                                     │ 1  │
├────────────────────────────────┼──┤
│復仇女特務                                                      │ 1  │
├────────────────────────────────┼──┤
│吸血姬夕維一千夜抄                                              │ 6  │
├────────────────────────────────┼──┤
│夏日沙灘排球                                                    │ 2  │
├────────────────────────────────┼──┤
│光頭佬摔角                                                      │ 4  │
├────────────────────────────────┼──┤
│瘋狂腳踏車                                                      │ 2  │
├────────────────────────────────┼──┤
│騎車魂                                                          │ 7  │
├────────────────────────────────┼──┤
│電車GO旅情篇                                                    │ 2  │
├────────────────────────────────┼──┤
│FIFA世界盃計劃                                                  │ 2  │
├────────────────────────────────┼──┤
│榮譽勳章                                                        │ 3  │
├────────────────────────────────┼──┤
│降魔默示錄                                                      │ 4  │
├────────────────────────────────┼──┤
│緊急任務2                                                       │ 8  │
├────────────────────────────────┼──┤
│新宿警察24小時                                                  │ 6  │
├────────────────────────────────┼──┤
│惡靈古堡射擊版2-聖女密                                          │ 8  │
├────────────────────────────────┼──┤
│瘋狂計程車                                                      │ 4  │
├────────────────────────────────┼──┤
│CRASH                                                           │ 1  │
├────────────────────────────────┼──┤
│殲滅行動                                                        │ 8  │
├────────────────────────────────┼──┤
│ONLY YOU廣播劇                                                  │ 1  │
├────────────────────────────────┼──┤
│全能機車賽                                                      │ 1  │
├────────────────────────────────┼──┤
│紅牌足球員                                                      │ 8  │
├────────────────────────────────┼──┤
│2003全明星職棒（日本版）                                        │ 4  │
├────────────────────────────────┼──┤
│007龐德夜之火                                                   │ 4  │
├────────────────────────────────┼──┤
│樂高衝鋒賽車                                                    │ 2  │
├────────────────────────────────┼──┤
│史瑞克超級派對                                                  │ 2  │
├────────────────────────────────┼──┤
│NHL 2K3                                                         │ 1  │
├────────────────────────────────┼──┤
│NHL FACE OFF2003                                                │ 1  │
├────────────────────────────────┼──┤
│真人快打致命同盟                                                │ 1  │
├────────────────────────────────┼──┤
│保鏢                                                            │ 12 │
├────────────────────────────────┼──┤
│莫托博士                                                        │ 1  │
├────────────────────────────────┼──┤
│簡單2000系列 凱蒂貓大富翁                                       │ 5  │
├────────────────────────────────┼──┤
│衝鋒陷陣  真實戰略                                              │ 1  │
├────────────────────────────────┼──┤
│必殺柏青哥                                                      │ 2  │
├────────────────────────────────┼──┤
│吸血狂魔2                                                       │ 6  │
├────────────────────────────────┼──┤
│變形金鋼                                                        │ 1  │
├────────────────────────────────┼──┤
│古墓奇兵                                                        │ 5  │
├────────────────────────────────┼──┤
│CHOBITS只屬於我的他                                             │ 4  │
├────────────────────────────────┼──┤
│銀河天使                                                        │ 7  │
├────────────────────────────────┼──┤
│古埃及戰士                                                      │ 3  │
├────────────────────────────────┼──┤
│世嘉遊戲合輯1                                                   │ 1  │
├────────────────────────────────┼──┤
│空中騎兵隊                                                      │ 4  │
├────────────────────────────────┼──┤
│電子人種灰                                                      │ 3  │
├────────────────────────────────┼──┤
│最終電車                                                        │ 6  │
├────────────────────────────────┼──┤
│世足明日之星                                                    │ 4  │
├────────────────────────────────┼──┤
│NBA街頭鬥牛2                                                    │ 5  │
├────────────────────────────────┼──┤
│月光傳                                                          │ 5  │
├────────────────────────────────┼──┤
│NBA暴力籃球                                                     │ 4  │
├────────────────────────────────┼──┤
│極落雀                                                          │ 9  │
├────────────────────────────────┼──┤
│實感運動棒球                                                    │ 6  │
├────────────────────────────────┼──┤
│摩納哥GP賽車                                                    │ 5  │
├────────────────────────────────┼──┤
│召喚夜3                                                         │ 1  │
├────────────────────────────────┼──┤
│重生戰士                                                        │ 6  │
├────────────────────────────────┼──┤
│機戰傭兵3                                                       │ 3  │
├────────────────────────────────┼──┤
│學園都市法拉諾瓦                                                │ 1  │
├────────────────────────────────┼──┤
│CO古城迷霧                                                      │ 4  │
├────────────────────────────────┼──┤
│世界大腳車大賽                                                  │ 5  │
├────────────────────────────────┼──┤
│超級機器人大戰衝擊版                                            │ 2  │
├────────────────────────────────┼──┤
│百戰天蟲                                                        │ 1  │
├────────────────────────────────┼──┤
│火熱BBA LIVE 2002                                               │ 13 │
├────────────────────────────────┼──┤
│RPG 工具箱SETC                                                  │ 2  │
├────────────────────────────────┼──┤
│MIB 星際戰警2                                                   │ 6  │
├────────────────────────────────┼──┤
│幽靈獵人                                                        │ 5  │
├────────────────────────────────┼──┤
│生死格鬥2                                                       │ 4  │
├────────────────────────────────┼──┤
│530                                                             │ 1  │
├────────────────────────────────┼──┤
│侍-SAMURAI                                                      │ 8  │
├────────────────────────────────┼──┤
│海豚大作戰                                                      │ 6  │
├────────────────────────────────┼──┤
│封神演義2                                                       │ 2  │
├────────────────────────────────┼──┤
│法櫃奇兵                                                        │ 11 │
├────────────────────────────────┼──┤
│鍊金術士薇歐                                                    │ 7  │
├────────────────────────────────┼──┤
│麻雀大王大會戰                                                  │ 7  │
├────────────────────────────────┼──┤
│熱血排球2                                                       │ 3  │
├────────────────────────────────┼──┤
│降魔默示錄                                                      │ 7  │
├────────────────────────────────┼──┤
│戰士之刃                                                        │ 12 │
├────────────────────────────────┼──┤
│戰車                                                            │ 7  │
├────────────────────────────────┼──┤
│魔界戰Q                                                         │ 1  │
├────────────────────────────────┼──┤
│桃太郎電鐵X1                                                    │ 6  │
├────────────────────────────────┼──┤
│縱橫海                                                          │ 4  │
├────────────────────────────────┼──┤
│656                                                             │ 1  │
├────────────────────────────────┼──┤
│光榮甲子園202甲子園的鼓勵                                       │ 8  │
├────────────────────────────────┼──┤
│破滅之槍                                                        │ 3  │
├────────────────────────────────┼──┤
│簡單2000系列打磚塊                                              │ 5  │
├────────────────────────────────┼──┤
│實戰柏青嫂必勝法阿拉丁                                          │ 2  │
├────────────────────────────────┼──┤
│夏色砂時計                                                      │ 3  │
├────────────────────────────────┼──┤
│聖鎧傳說闇黑遺產                                                │ 2  │
├────────────────────────────────┼──┤
│真遊戲王2                                                       │ 4  │
├────────────────────────────────┼──┤
│勇者之戰                                                        │ 2  │
├────────────────────────────────┼──┤
│樂高足球賽                                                      │ 2  │
├────────────────────────────────┼──┤
│新可愛戰車                                                      │ 5  │
├────────────────────────────────┼──┤
│替身-特技飛車                                                   │ 6  │
├────────────────────────────────┼──┤
│歐洲遊戲合集                                                    │ 4  │
├────────────────────────────────┼──┤
│伊1.2                                                           │ 2  │
├────────────────────────────────┼──┤
│惡代官2                                                         │ 5  │
├────────────────────────────────┼──┤
│太空哈利                                                        │ 8  │
├────────────────────────────────┼──┤
│夜行偵探                                                        │ 2  │
├────────────────────────────────┼──┤
│魁流氓高校                                                      │ 10 │
├────────────────────────────────┼──┤
│SEGA世界棒球2003                                                │ 4  │
├────────────────────────────────┼──┤
│越野菁英賽3                                                     │ 5  │
├────────────────────────────────┼──┤
│海底總動員                                                      │ 3  │
├────────────────────────────────┼──┤
│名人高爾夫球賽                                                  │ 1  │
├────────────────────────────────┼──┤
│駭客任務重裝上陣                                                │ 2  │
├────────────────────────────────┼──┤
│新紀幻想異界之魂                                                │ 3  │
├────────────────────────────────┼──┤
│空中救難英雄2                                                   │ 4  │
├────────────────────────────────┼──┤
│機器人大戰SC                                                    │ 4  │
├────────────────────────────────┼──┤
│魔戒3                                                           │ 6  │
├────────────────────────────────┼──┤
│秘寶賽車3                                                       │ 16 │
├────────────────────────────────┼──┤
│機人戰記                                                        │ 5  │
├────────────────────────────────┼──┤
│新20話事件簿                                                    │ 1  │
├────────────────────────────────┼──┤
│死亡森林                                                        │ 1  │
├────────────────────────────────┼──┤
│機動新組燃燒吧劍                                                │ 4  │
├────────────────────────────────┼──┤
│零界邊緣                                                        │ 2  │
├────────────────────────────────┼──┤
│燒肉奉行                                                        │ 5  │
├────────────────────────────────┼──┤
│灌籃高手                                                        │ 8  │
├────────────────────────────────┼──┤
│1266                                                            │ 7  │
├────────────────────────────────┼──┤
│第二次超級機器人大戰2                                           │ 9  │
├────────────────────────────────┼──┤
│新機器人大戰                                                    │ 5  │
├────────────────────────────────┼──┤
│冠軍賽馬終極2003                                                │ 1  │
├────────────────────────────────┼──┤
│MYP2003棒球                                                     │ 2  │
├────────────────────────────────┼──┤
│魯邦三世～魔術王的遺產                                          │ 2  │
├────────────────────────────────┼──┤
│達克大冒險                                                      │ 5  │
├────────────────────────────────┼──┤
│超級泡泡龍2                                                     │ 5  │
├────────────────────────────────┼──┤
│艾瑞克森模擬監督                                                │ 6  │
├────────────────────────────────┼──┤
│月之光                                                          │ 9  │
├────────────────────────────────┼──┤
│TOP GUN                                                         │ 4  │
├────────────────────────────────┼──┤
│忍者突擊                                                        │ 7  │
├────────────────────────────────┼──┤
│2003 火熱美國大聯盟                                             │ 2  │
├────────────────────────────────┼──┤
│毀滅賽車                                                        │ 5  │
├────────────────────────────────┼──┤
│沙漠風暴                                                        │ 3  │
├────────────────────────────────┼──┤
│海底大戰                                                        │ 7  │
├────────────────────────────────┼──┤
│第五宇宙頻道                                                    │ 2  │
├────────────────────────────────┼──┤
│飛龍戰士                                                        │ 7  │
├────────────────────────────────┼──┤
│佛羅倫斯之戀                                                    │ 2  │
├────────────────────────────────┼──┤
│水上花                                                          │ 4  │
├────────────────────────────────┼──┤
│XI[STAG                                                         │ 11 │
├────────────────────────────────┼──┤
│G-TASTE麻將                                                     │ 1  │
├────────────────────────────────┼──┤
│格鬥天王2000                                                    │ 1  │
├────────────────────────────────┼──┤
│火影忍者                                                        │ 1  │
├────────────────────────────────┼──┤
│風馳電擊                                                        │ 1  │
├────────────────────────────────┼──┤
│瘋狂計程車                                                      │ 1  │
├────────────────────────────────┼──┤
│召喚夜3                                                         │ 1  │
├────────────────────────────────┼──┤
│越南大作戰3                                                     │ 1  │
├────────────────────────────────┼──┤
│魔界之門2                                                       │ 4  │
├────────────────────────────────┼──┤
│俄羅斯世界                                                      │ 7  │
├────────────────────────────────┼──┤
│煉金術士莉莉                                                    │ 9  │
├────────────────────────────────┼──┤
│頂尖越野賽2002                                                  │ 5  │
├────────────────────────────────┼──┤
│妖精幻想曲                                                      │ 10 │
├────────────────────────────────┼──┤
│SSX特技滑板3                                                    │ 1  │
├────────────────────────────────┼──┤
│NBA LIVE 2004                                                   │ 10 │
├────────────────────────────────┼──┤
│夢幻之星                                                        │ 1  │
├────────────────────────────────┼──┤
│獵魔傳說                                                        │ 1  │
├────────────────────────────────┼──┤
│死亡鬥球2002                                                    │ 4  │
├────────────────────────────────┼──┤
│戰士之刃                                                        │ 1  │
├────────────────────────────────┼──┤
│橄欖球                                                          │ 3  │
├────────────────────────────────┼──┤
│偵探宮寺三郎                                                    │ 1  │
├────────────────────────────────┼──┤
│橫行霸道邪惡城市                                                │ 2  │
├────────────────────────────────┼──┤
│蚊                                                              │ 5  │
├────────────────────────────────┼──┤
│趣味拳擊賽2                                                     │ 3  │
├────────────────────────────────┼──┤
│臥虎藏館                                                        │ 2  │
├────────────────────────────────┼──┤
│國際撞球俱樂部                                                  │ 2  │
├────────────────────────────────┼──┤
│激鬥賽車                                                        │ 1  │
├────────────────────────────────┼──┤
│瘋狂飛行員                                                      │ 6  │
├────────────────────────────────┼──┤
│卡通明星大冒險                                                  │ 4  │
├────────────────────────────────┼──┤
│奇幻彈珠台                                                      │ 14 │
├────────────────────────────────┼──┤
│緊急任務3                                                       │ 12 │
├────────────────────────────────┼──┤
│異形戰士                                                        │ 1  │
├────────────────────────────────┼──┤
│魔力女管家                                                      │ 2  │
├────────────────────────────────┼──┤
│女神計劃                                                        │ 3  │
├────────────────────────────────┼──┤
│鋼彈宇宙相逢篇                                                  │ 1  │
├────────────────────────────────┼──┤
│時空幻境2命運傳說                                               │ 1  │
├────────────────────────────────┼──┤
│阿格斯戰士                                                      │ 1  │
├────────────────────────────────┼──┤
│SD鋼彈超世代NEO                                                 │ 4  │
├────────────────────────────────┼──┤
│聖騎士之戰XX                                                    │ 8  │
├────────────────────────────────┼──┤
│黑暗天才麻雀師                                                │ 1  │
├────────────────────────────────┼──┤
│可愛賽車                                                        │ 4  │
├────────────────────────────────┼──┤
│法國網球公開賽                                                  │ 5  │
├────────────────────────────────┼──┤
│總計                                                            │2248│
└────────────────────────────────┴──┘
三、PlayStation系統--著作權片
┌──────────────────┬──┬─────────────┐
│    片                        名    │數量│侵害著作權暨權利人        │
├──────────────────┼──┼─────────────┤
│GT實戰賽車2（跑車浪漫旅）           │12  │新力公司1991.12.11        │
├──────────────────┼──┼─────────────┤
│射鵰英雄傳                          │6   │新力公司2000.11.30        │
├──────────────────┼──┼─────────────┤
│CAPCOM VS.SNK PROMILLENNIUM FIGHT   │8   │新力公司2002.4 .18        │
├──────────────────┼──┼─────────────┤
│總 計                               │26  │                          │
└──────────────────┴──┴─────────────┘
四、PlayStation系統
┌────────────────────────────────┬──┐
│  片                                      名                    │數量│
├────────────────────────────────┼──┤
│武士道烈傳                                                      │ 4  │
├────────────────────────────────┼──┤
│七龍珠1+2                                                       │ 6  │
├────────────────────────────────┼──┤
│暗黑破壞神                                                      │ 7  │
├────────────────────────────────┼──┤
│機器人大戰F                                                     │ 6  │
├────────────────────────────────┼──┤
│ADVAN賽車                                                       │ 1  │
├────────────────────────────────┼──┤
│勇者4                                                           │ 2  │
├────────────────────────────────┼──┤
│神劍格鬥                                                        │ 6  │
├────────────────────────────────┼──┤
│2003美國大聯盟                                                  │ 1  │
├────────────────────────────────┼──┤
│機器人大戰2外傳                                                 │ 1  │
├────────────────────────────────┼──┤
│極速雙雄                                                        │ 1  │
├────────────────────────────────┼──┤
│火影忍者                                                        │ 7  │
├────────────────────────────────┼──┤
│菲力貓網球                                                      │ 1  │
├────────────────────────────────┼──┤
│新魔術方塊                                                      │ 8  │
├────────────────────────────────┼──┤
│時空幻境2                                                       │ 4  │
├────────────────────────────────┼──┤
│電子獸世界                                                      │ 9  │
├────────────────────────────────┼──┤
│三國誌5                                                         │ 1  │
├────────────────────────────────┼──┤
│通靈童子                                                        │ 3  │
├────────────────────────────────┼──┤
│全能機車賽                                                      │ 3  │
├────────────────────────────────┼──┤
│西洋棋                                                          │ 3  │
├────────────────────────────────┼──┤
│元祖泡泡龍2                                                     │ 5  │
├────────────────────────────────┼──┤
│鐵拳3                                                           │ 5  │
├────────────────────────────────┼──┤
│洛克人賽車                                                      │ 8  │
├────────────────────────────────┼──┤
│賽況棒球2002春                                                  │ 3  │
├────────────────────────────────┼──┤
│特攻神諜                                                        │ 2  │
├────────────────────────────────┼──┤
│爆裂摔角2                                                       │ 1  │
├────────────────────────────────┼──┤
│實感賽車R4                                                      │ 14 │
├────────────────────────────────┼──┤
│機器人大戰F完結篇                                               │ 7  │
├────────────────────────────────┼──┤
│360度大賽                                                       │ 8  │
├────────────────────────────────┼──┤
│J聯盟實況足球 超級足球員                                        │ 11 │
├────────────────────────────────┼──┤
│滑雪大賽                                                        │ 9  │
├────────────────────────────────┼──┤
│成龍                                                            │ 4  │
├────────────────────────────────┼──┤
│袖珍快打                                                        │ 8  │
├────────────────────────────────┼──┤
│99格鬥天王                                                      │ 10 │
├────────────────────────────────┼──┤
│明治劍客                                                        │ 2  │
├────────────────────────────────┼──┤
│超時空之鑰2                                                     │ 4  │
├────────────────────────────────┼──┤
│恐龍危機2                                                       │ 4  │
├────────────────────────────────┼──┤
│日本武士                                                        │ 5  │
├────────────────────────────────┼──┤
│全民高爾夫2                                                     │ 2  │
├────────────────────────────────┼──┤
│魂斗羅四合一                                                    │ 6  │
├────────────────────────────────┼──┤
│劍神                                                            │ 8  │
├────────────────────────────────┼──┤
│實況美國大聯盟                                                  │ 7  │
├────────────────────────────────┼──┤
│哈利波特2                                                       │ 6  │
├────────────────────────────────┼──┤
│海賊王-海洋之夢                                                 │ 5  │
├────────────────────────────────┼──┤
│截鐵道                                                          │ 1  │
├────────────────────────────────┼──┤
│NBA LIVE 2003                                                   │ 6  │
├────────────────────────────────┼──┤
│頭文字D                                                         │ 1  │
├────────────────────────────────┼──┤
│名偵探柯南-計中計                                               │ 3  │
├────────────────────────────────┼──┤
│妹妹公主2                                                       │ 1  │
├────────────────────────────────┼──┤
│泡泡龍4                                                         │ 3  │
├────────────────────────────────┼──┤
│戰機6合1                                                        │ 10 │
├────────────────────────────────┼──┤
│美國英雄VS快打旋風                                              │ 8  │
├────────────────────────────────┼──┤
│NBA灌籃秀3                                                      │ 5  │
├────────────────────────────────┼──┤
│爆足兄弟-永恆之翼                                               │ 1  │
├────────────────────────────────┼──┤
│七龍珠FB                                                        │ 2  │
├────────────────────────────────┼──┤
│衝鋒陷陣綠色戰士                                                │ 1  │
├────────────────────────────────┼──┤
│洛克人X3                                                        │ 2  │
├────────────────────────────────┼──┤
│太空戰士模擬版                                                  │ 10 │
├────────────────────────────────┼──┤
│牧場物語                                                        │ 6  │
├────────────────────────────────┼──┤
│古墓奇兵4                                                       │ 1  │
├────────────────────────────────┼──┤
│北斗拳                                                        │ 2  │
├────────────────────────────────┼──┤
│洛克人X4                                                        │ 10 │
├────────────────────────────────┼──┤
│牧場物語中秋滿月                                                │ 2  │
├────────────────────────────────┼──┤
│雷電傳說                                                        │ 6  │
├────────────────────────────────┼──┤
│魔界之騎士                                                      │ 5  │
├────────────────────────────────┼──┤
│純愛手札外傳3啟程之詩                                           │ 2  │
├────────────────────────────────┼──┤
│特異功能組加強版                                                │ 8  │
├────────────────────────────────┼──┤
│宇宙風雲                                                        │ 21 │
├────────────────────────────────┼──┤
│鋼鐵雄獅                                                        │ 1  │
├────────────────────────────────┼──┤
│神奇傳說-時空道樑                                               │ 1  │
├────────────────────────────────┼──┤
│電子獸新世界 戰鬥進化                                           │ 1  │
├────────────────────────────────┼──┤
│封神演義                                                        │ 1  │
├────────────────────────────────┼──┤
│異魔                                                            │ 4  │
├────────────────────────────────┼──┤
│旅鼠卡邦大冒險                                                  │ 7  │
├────────────────────────────────┼──┤
│元祖泡泡龍2                                                     │ 6  │
├────────────────────────────────┼──┤
│蒼魔燈                                                          │ 6  │
├────────────────────────────────┼──┤
│泡泡龍4                                                         │ 1  │
├────────────────────────────────┼──┤
│3D餓狼傳說                                                      │ 2  │
├────────────────────────────────┼──┤
│1945                                                            │ 1  │
├────────────────────────────────┼──┤
│ADVAN賽車                                                       │ 1  │
├────────────────────────────────┼──┤
│青蛙過街                                                        │ 2  │
├────────────────────────────────┼──┤
│上海昇龍降臨                                                    │ 1  │
├────────────────────────────────┼──┤
│對戰熱舞2                                                       │ 6  │
├────────────────────────────────┼──┤
│日本武士2                                                       │ 7  │
├────────────────────────────────┼──┤
│熱爆勁舞2                                                       │ 6  │
├────────────────────────────────┼──┤
│恐龍危機2                                                       │ 8  │
├────────────────────────────────┼──┤
│卡普空世代第3集                                                 │ 10 │
├────────────────────────────────┼──┤
│洛克人X3                                                        │ 9  │
├────────────────────────────────┼──┤
│太空戰士模擬版                                                  │ 4  │
├────────────────────────────────┼──┤
│惡魔城年代史                                                    │ 14 │
├────────────────────────────────┼──┤
│鐵拳3                                                           │ 1  │
├────────────────────────────────┼──┤
│471                                                             │ 1  │
├────────────────────────────────┼──┤
│太鼓達人                                                        │ 1  │
├────────────────────────────────┼──┤
│SOULEDGE                                                        │ 7  │
├────────────────────────────────┼──┤
│瘋狂小子3                                                       │ 7  │
├────────────────────────────────┼──┤
│大航海時代II                                                    │ 5  │
├────────────────────────────────┼──┤
│魔鬼剋星射擊版                                                  │ 8  │
├────────────────────────────────┼──┤
│台灣辣妹麻將                                                    │ 9  │
├────────────────────────────────┼──┤
│上海2000                                                        │ 2  │
├────────────────────────────────┼──┤
│三國志4                                                         │ 7  │
├────────────────────────────────┼──┤
│神奇傳說時空道標                                                │ 4  │
├────────────────────────────────┼──┤
│鬥神傳3                                                         │ 2  │
├────────────────────────────────┼──┤
│機器人大戰X外傳                                                 │ 4  │
├────────────────────────────────┼──┤
│98格鬥天王                                                      │ 8  │
├────────────────────────────────┼──┤
│天誅貳                                                          │ 2  │
├────────────────────────────────┼──┤
│越南大戰X                                                       │ 12 │
├────────────────────────────────┼──┤
│太鼓達人                                                        │ 3  │
├────────────────────────────────┼──┤
│天誅外傳之忍者傳奇                                              │ 6  │
├────────────────────────────────┼──┤
│勁爆舞林                                                        │ 1  │
├────────────────────────────────┼──┤
│三國志7                                                         │ 3  │
├────────────────────────────────┼──┤
│時空幻境                                                        │ 3  │
├────────────────────────────────┼──┤
│亂馬2                                                           │ 1  │
├────────────────────────────────┼──┤
│閃電風爆3                                                       │ 6  │
├────────────────────────────────┼──┤
│精選特輯3  刀魂+怒首領蜂                                        │ 2  │
├────────────────────────────────┼──┤
│神鬼傳奇                                                        │ 6  │
├────────────────────────────────┼──┤
│聖靈機                                                          │ 8  │
├────────────────────────────────┼──┤
│對戰熱舞2                                                       │ 10 │
├────────────────────────────────┼──┤
│刺激黑色斯3                                                     │ 6  │
├────────────────────────────────┼──┤
│釣魚太郎  航向寶島                                              │ 15 │
├────────────────────────────────┼──┤
│泰森強力拳擊                                                    │ 5  │
├────────────────────────────────┼──┤
│光速小子2                                                       │ 5  │
├────────────────────────────────┼──┤
│全民高爾夫2                                                     │ 10 │
├────────────────────────────────┼──┤
│緊急任務2                                                       │ 9  │
├────────────────────────────────┼──┤
│空牙2001                                                        │ 2  │
├────────────────────────────────┼──┤
│機器人大戰X外傳                                                 │ 6  │
├────────────────────────────────┼──┤
│台灣政治麻將                                                    │ 6  │
├────────────────────────────────┼──┤
│羅剎之劍                                                        │ 7  │
├────────────────────────────────┼──┤
│越南大作戰                                                      │ 2  │
├────────────────────────────────┼──┤
│VRALLY賽車2                                                     │ 8  │
├────────────────────────────────┼──┤
│吞食天地                                                        │ 3  │
├────────────────────────────────┼──┤
│三國志6                                                         │ 6  │
├────────────────────────────────┼──┤
│轟炸超人                                                        │ 9  │
├────────────────────────────────┼──┤
│戰鬥機械人薩奔格爾                                              │ 7  │
├────────────────────────────────┼──┤
│成人遊戲                                                        │ 6  │
├────────────────────────────────┼──┤
│1945                                                            │ 6  │
├────────────────────────────────┼──┤
│爆烈摔角                                                        │ 6  │
├────────────────────────────────┼──┤
│獵人X獵人奪魂石傳                                               │ 7  │
├────────────────────────────────┼──┤
│SOUL EDGE                                                       │ 2  │
├────────────────────────────────┼──┤
│古墓奇兵5                                                       │ 7  │
├────────────────────────────────┼──┤
│上海昇龍降臨                                                    │ 3  │
├────────────────────────────────┼──┤
│首都高賽車R                                                     │ 11 │
├────────────────────────────────┼──┤
│榮譽勳章                                                        │ 4  │
├────────────────────────────────┼──┤
│前鋒直升機                                                      │ 11 │
├────────────────────────────────┼──┤
│立體棒球4                                                       │ 7  │
├────────────────────────────────┼──┤
│轟炸超人強化版                                                  │ 5  │
├────────────────────────────────┼──┤
│3618                                                            │ 1  │
├────────────────────────────────┼──┤
│音速狗4之競速飛輪                                               │ 1  │
├────────────────────────────────┼──┤
│正義學園                                                        │ 4  │
├────────────────────────────────┼──┤
│小叮噹3                                                         │ 5  │
├────────────────────────────────┼──┤
│公路快車手2                                                     │ 6  │
├────────────────────────────────┼──┤
│魂斗羅四合一                                                    │ 4  │
├────────────────────────────────┼──┤
│迪士尼星際寶貝                                                  │ 5  │
├────────────────────────────────┼──┤
│快打旋風EX                                                      │ 9  │
├────────────────────────────────┼──┤
│魔域幽靈救世主篇強化版                                          │ 5  │
├────────────────────────────────┼──┤
│真.女神轉生                                                     │ 8  │
├────────────────────────────────┼──┤
│彈丸                                                            │ 1  │
├────────────────────────────────┼──┤
│陸上防衛隊                                                      │ 1  │
├────────────────────────────────┼──┤
│世界最強銀星圍棋2                                               │ 2  │
├────────────────────────────────┼──┤
│G太空戰鬥機                                                     │ 2  │
├────────────────────────────────┼──┤
│簡單1500系列澡堂                                                │ 3  │
├────────────────────────────────┼──┤
│驚爆點                                                          │ 5  │
├────────────────────────────────┼──┤
│禁區                                                            │ 6  │
├────────────────────────────────┼──┤
│遊戲王被封印的記憶                                              │ 8  │
├────────────────────────────────┼──┤
│數位寫真                                                        │ 4  │
├────────────────────────────────┼──┤
│美少女數位寫真3森廣子                                           │ 5  │
├────────────────────────────────┼──┤
│美少女數位寫真4                                                 │ 3  │
├────────────────────────────────┼──┤
│2003美國大聯盟                                                  │ 7  │
├────────────────────────────────┼──┤
│GP機車賽                                                        │ 11 │
├────────────────────────────────┼──┤
│頭文字D                                                         │ 2  │
├────────────────────────────────┼──┤
│美少女數位寫真2                                                 │ 1  │
├────────────────────────────────┼──┤
│生死格鬥                                                        │ 5  │
├────────────────────────────────┼──┤
│迪士尼玩具總動員大賽車                                          │ 2  │
├────────────────────────────────┼──┤
│玩具總動員2                                                     │ 6  │
├────────────────────────────────┼──┤
│迪士尼星際寶貝                                                  │ 6  │
├────────────────────────────────┼──┤
│七龍珠1+2                                                       │ 4  │
├────────────────────────────────┼──┤
│飛輪保時捷                                                      │ 12 │
├────────────────────────────────┼──┤
│街頭高爾夫                                                      │ 4  │
├────────────────────────────────┼──┤
│龍戰士3+超級魂斗羅                                              │ 6  │
├────────────────────────────────┼──┤
│聖劍傳說                                                        │ 9  │
├────────────────────────────────┼──┤
│太空戰士8                                                       │ 16 │
├────────────────────────────────┼──┤
│總計                                                            │ 927│
└────────────────────────────────┴──┘
附表五
┌───────────────────────────────────┐
│(一)GAME BOY合卡                                                        │
├──┬────────┬──┬────────────────────┤
│編號│名            稱│數量│侵權態樣（商標圖樣TM；電腦程式著作  ）  │
├──┼────────┼──┼────────────────────┤
│  1 │5 in l          │1個 │TM Nintendo （第816646號聯合商標）- 螢幕│
├──┼────────┼──┼────────────────────┤
│  2 │35 in l         │1個 │TM Nintendo （第816646號聯合商標）      │
│    │                │    │TM GAME BOY（第441112號正商標）         │
│    │                │    │TM POCKET MONSTER（第869535號聯合商標） │
│    │                │    │口袋怪獸黃版（1998日本首次發行）        │
│    │                │    │口袋怪獸紅版（1996日本首次發行）        │
│    │                │    │口袋怪獸藍版（1996日本首次發行）        │
├──┼────────┼──┼────────────────────┤
│  3 │53 in l         │1個 │TM GAME BOY （第441112號正商標）- GEMA  │
│    │                │    │YOB 近似口袋怪獸金、銀版（1999/11/20首次│
│    │                │    │發行）                                  │
│    │                │    │口袋怪獸紅版（1996日本首次發行）        │
│    │                │    │口袋怪獸藍版（1996日本首次發行）        │
├──┼────────┼──┼────────────────────┤
│  4 │110 in l        │5個 │TM 口袋怪獸（第943196號聯合商標）       │
│    │                │    │口袋怪獸金、銀（1999/11/20首次發行）    │
├──┼────────┼──┼────────────────────┤
│  5 │15 in l         │1個 │DR.MARIO（台內著字93017號）-10          │
│    │                │    │TETRIS（台內著字75440號）-15            │
├──┼────────┼──┼────────────────────┤
│  6 │42 in l         │1個 │TM GAME BOY（第441112號正商標）         │
│    │                │    │口袋怪獸銀（1999/11/20首次發行）        │
├──┼────────┼──┼────────────────────┤
│  7 │205 in l        │2個 │TM 瑪莉跳躍圖（第517739聯合商標）       │
│    │                │    │TM WARIO LAND（第890864號正商標）       │
│    │                │    │口袋怪獸水晶（2000/12/13首次發行）      │
│    │                │    │WARIO LAND（1994日本首次發行）          │
├──┼────────┼──┼────────────────────┤
│  8 │88 in l         │1個 │口袋怪獸金（1999/11/20首次發行）        │
├──┼────────┼──┼────────────────────┤
│  9 │133 in l        │1個 │TM GAME BOY（第441112號正商標）         │
│    │                │    │BASEBALL（台內著字第74756）號-78        │
│    │                │    │TETRIS（台內著字75440 號）-82           │
│    │                │    │DR.MARIO（台內著字93017號）-91          │
├──┼────────┼──┼────────────────────┤
│ 10 │128 in l        │2個 │口袋怪獸金、銀（1999/11/20首次發行）    │
│    │                │    │口袋怪獸黃版（1998日本首次發行）        │
│    │                │    │TETRIS（台內著字75440 號）- 12          │
│    │                │    │TETRIS （台內著字75439 號）-81          │
├──┼────────┼──┼────────────────────┤
│ 11 │100 in l        │2個 │DR.MARIO（台內著字93017號）-11          │
│    │                │    │ALLEY WAY（台內著字74755號）-12         │
│    │                │    │SUPER MARIO LAND （台內著字74757 號）-28│
│    │                │    │TETRIS（台內著字75440 號）-49           │
├──┼────────┼──┼────────────────────┤
│ 12 │80 in l         │2個 │TM 口袋怪獸（第943196號聯合商標）       │
│    │                │    │TM PIKACHU及圖（第889306號正商標）      │
│    │                │    │ALLEY WAY（台內著字74755號）-20         │
│    │                │    │TENNIS（台內著字75439 號）-67           │
│    │                │    │TETRIS（台內著字75440 號）-69           │
├──┼────────┼──┼────────────────────┤
│ 13 │199 in l        │1個 │TM POCKET MONSTER（第869535號聯合商標） │
│    │                │    │口袋怪獸水晶（2000/12/13首次發行）      │
│    │                │    │SUPER MARIO LAND（台內著字74757 號）-29 │
│    │                │    │ALLEY WAY （台內著字74755 號）-68       │
│    │                │    │DR.MARIO（台內著字93017 號）-82         │
│    │                │    │TENNIS（台內著字75439 號）-89           │
├──┼────────┼──┼────────────────────┤
│ 14 │110 in l        │3個 │TM GAME BOY（第441112號正商標）         │
│    │                │    │SUPER MARIO LAND（台內著字74757 號）-47 │
│    │                │    │DR.MARIO（台內著字93017 號）-51         │
│    │                │    │ALLEYWAY （台內著字74755 號）-52        │
│    │                │    │TENNIS（台內著字75439 號）-53           │
│    │                │    │TETRIS（台內著字75440 號）-84           │
├──┼────────┼──┼────────────────────┤
│ 15 │120 in l        │1個 │TM瑪莉跳躍圖（第517739聯合商標）        │
│    │                │    │BASEBALL（台內著字第74756） 號-14       │
│    │                │    │DR.MARIO（台內著字93017 號）-17         │
│    │                │    │ALLEY WAY （台內著字74755 號）-58       │
│    │                │    │TETRIS（台內著字75440 號）-67           │
│    │                │    │SUPER MARIO LAND（台內著字74757 號）-102│
├──┼────────┼──┼────────────────────┤
│ 16 │138 in l        │1個 │口袋怪獸金、銀（1999/11/20首次發行）    │
├──┼────────┼──┼────────────────────┤
│ 17 │200 in l        │1個 │BASEBALL（台內著字第74756） 號-32       │
│    │                │    │TENNIS（台內著字75439 號）-172          │
│    │                │    │TETRIS（台內著字75440 號）-174          │
├──┼────────┼──┼────────────────────┤
│ 18 │72  in l        │2個 │TM POCKET MONSTER（第869535號聯合商標） │
│    │                │    │口袋怪獸紅版（1996日本首次發行）        │
│    │                │    │口袋怪獸黃版（1998日本首次發行）        │
│    │                │    │口袋怪獸青版（1996日本首次發行）        │
│    │                │    │DR.MARIO（台內著字93017 號）            │
│    │                │    │TENNIS（台內著字75439 號）              │
│    │                │    │TETRIS（台內著字75440 號）              │
├──┼────────┼──┼────────────────────┤
│ 19 │102 in l        │1個 │口袋怪獸藍、綠、紅（1996日本首次發行）  │
│    │                │    │SUPER MARIO LAND（台內著字74757 號）-4  │
│    │                │    │DR.MARIO（台內著字93017 號）-59         │
│    │                │    │TENNIS（台內著字75439 號）-64           │
│    │                │    │TETRIS（台內著字75440 號）-75           │
├──┼────────┼──┼────────────────────┤
│ 20 │208 in l        │4個 │SUPER MARIO LAND （台內著字74757 號）-4 │
│    │                │    │TETRIS （台內著字75440 號）             │
├──┼────────┼──┼────────────────────┤
│ 21 │148 in l        │1個 │TM Nintendo （第816646號聯合商標）      │
│    │                │    │TM GAME BOY（第441112號正商標）         │
│    │                │    │口袋怪獸金、銀（1999/11/20首次發行）    │
│    │                │    │口袋怪獸水晶（2000/12/13首次發行）      │
│    │                │    │口袋怪獸紅版（1996日本首次發行）        │
├──┼────────┼──┼────────────────────┤
│    │         (一)小計 │37個│                                        │
└──┴────────┴──┴────────────────────┘
┌───────────────────────────────────┐
│(二)GAME BOY單卡                                                        │
├──┬────────┬──┬────────────────────┤
│編號│名            稱│數量│侵權態樣（商標圖樣TM；電腦程式著作  ）  │
├──┼────────┼──┼────────────────────┤
│  1 │口袋怪獸水晶版  │3個 │TM Nintendo （第816646號聯合商標）      │
│    │                │    │TM GAME BOY（第441112號正商標）         │
│    │                │    │TM POCKET MONSTER（第869535號聯合商標） │
│    │                │    │口袋怪獸水晶（2000/12/13首次發行）      │
├──┼────────┼──┼────────────────────┤
│  2 │口袋怪獸金版    │2個 │TM口袋怪獸（第943196聯合商標）          │
│    │                │    │口袋怪獸金（1999/11/20首次發行）        │
├──┼────────┼──┼────────────────────┤
│  3 │口袋怪獸金版    │4個 │TM GAME BOY（第441112號正商標）-GEMA    │
│    │                │    │YOB 近似口袋怪獸金（1999/11/20首次發行）│
├──┼────────┼──┼────────────────────┤
│  4 │口袋怪獸金版    │3個 │TM GAME BOY （第441112號正商標）        │
│    │                │    │TM POCKET MONSTER（第869535號聯合商標） │
│    │                │    │口袋怪獸金（1999/11/20首次發行）        │
├──┼────────┼──┼────────────────────┤
│  5 │口袋怪獸銀版    │2個 │TM GAME BOY （第441112號正商標）-GEMA   │
│    │                │    │YOB 近似                                │
│    │                │    │TM POCKET MONSTER（第869535號聯合商標） │
│    │                │    │口袋怪獸銀（1999/11/20首次發行）        │
├──┼────────┼──┼────────────────────┤
│  6 │口袋怪獸銀版    │4個 │口袋怪獸（943196號聯合商標）            │
│    │                │    │口袋怪獸銀（1999/11/20首次發行）        │
├──┼────────┼──┼────────────────────┤
│  7 │口袋怪獸水晶版  │4個 │TM POKEMON（第889305號正商標）          │
│    │                │    │口袋怪獸水晶（2000/12/13首次發行）      │
├──┼────────┼──┼────────────────────┤
│  8 │哈利波特        │3個 │TM Nintendo （第816646號聯合商標）- 螢幕│
├──┼────────┼──┼────────────────────┤
│  9 │侵害一個商標    │2個 │TM GAME BOY（第441112號正商標）         │
├──┼────────┼──┼────────────────────┤
│ 10 │侵害一個商標    │3個 │TM GAME BOY （第441112號正商標）-GEMA   │
│    │                │    │YOB近似                                 │
├──┼────────┼──┼────────────────────┤
│ 11 │侵害一個商標    │5個 │TM Nintendo （第816646號聯合商標）- 螢幕│
├──┼────────┼──┼────────────────────┤
│    │         (二)小計 │35個│                                        │
└──┴────────┴──┴────────────────────┘
┌───────────────────────────────────┐
│(三)GAME BOY ADVANCE合卡                                                │
├──┬────────┬──┬────────────────────┤
│編號│名            稱│數量│侵權態樣（商標圖樣TM；電腦程式著作  ）  │
├──┼────────┼──┼────────────────────┤
│  1 │63 in l         │1個 │TM Nintendo （第816646號聯合商標）      │
│    │                │    │TM GAME BOY（第441112號正商標）         │
│    │                │    │超級瑪琍歐1（2001/03/20首次發行）       │
│    │                │    │超級瑪琍歐2（2001/12/12首次發行）       │
│    │                │    │超級瑪琍歐3（2002/09/19首次發行）       │
├──┼────────┼──┼────────────────────┤
│  2 │66 in l         │1個 │TM Nintendo （第816646號聯合商標）      │
│    │                │    │TM GAME BOY（第441112號正商標）         │
│    │                │    │大金剛1（1994日本首次發行）             │
│    │                │    │FIRACE（1990日本首次發行）              │
├──┼────────┼──┼────────────────────┤
│  3 │80 in l         │1個 │TM Nintendo （第816646號聯合商標）      │
│    │                │    │TM GAME BOY（第441112號正商標）         │
│    │                │    │SUPER MARIO LAND（台內著字74757 號）-4  │
│    │                │    │DR.MARIO（台內著字93017 號）-6          │
│    │                │    │SUPERMARIO BROS.3（台內著字71566 號）-9 │
│    │                │    │FIRACE（1990日本首次發行）-10           │
├──┼────────┼──┼────────────────────┤
│  4 │85 in l         │    │TM Nintendo （第816646號聯合商標）      │
│    │                │    │TM GAME BOY（第441112號正商標）         │
│    │                │    │超級瑪琍歐1 （2001/03/20首次發行）      │
│    │                │    │SUPER MARIO LAND（台內著字74757 號）6   │
│    │                │    │金貨（1992日本首次發行）            │
│    │                │    │WARIOLAND(1994 日本首次發行）           │
├──┼────────┼──┼────────────────────┤
│  5 │                │    │TM Nintendo （第816646號聯合商標）      │
│    │                │    │TM GAME BOY（第441112號正商標）         │
│    │                │    │TENNIS（台內著字75439 號）              │
│    │                │    │BASEBALL（台內著字74756 號）            │
│    │                │    │大金剛1（1994日本首次發行）             │
│    │                │    │大金剛2（1995日本首次發行）             │
│    │                │    │大金剛3（1996日本首次發行）             │
│    │                │    │FIRACE（1990日本首次發行）              │
├──┼────────┼──┼────────────────────┤
│  6 │99 in l         │2個 │TM Nintendo （第816646號聯合商標）      │
│    │                │    │TM GAME BOY（第441112號正商標）         │
│    │                │    │BASEBALL（台內著字74756 號）            │
│    │                │    │大金剛1（1994日本首次發行）             │
│    │                │    │大金剛2（1995日本首次發行）             │
│    │                │    │大金剛3（1996日本首次發行）             │
│    │                │    │FIRACE（1990日本首次發行）              │
├──┼────────┼──┼────────────────────┤
│  7 │102 in l        │1個 │TM Nintendo （第816646號聯合商標）      │
│    │                │    │TM GAME BOY（第441112號正商標）         │
│    │                │    │TETRIS（台內著字75440 號）              │
│    │                │    │GOLF（台內著字85265 號）                │
│    │                │    │TENNIS（台內著字75439 號）              │
│    │                │    │大金剛1（1994日本首次發行）             │
│    │                │    │大金剛2（1995日本首次發行）             │
│    │                │    │大金剛3（1996日本首次發行）             │
│    │                │    │FIRACE（1990日本首次發行）              │
├──┼────────┼──┼────────────────────┤
│  8 │102 in l        │2個 │TM Nintendo （第816646號聯合商標）      │
│    │                │    │TM GAME BOY（第441112號正商標）         │
│    │                │    │FIRACE（1990日本首次發行）              │
├──┼────────┼──┼────────────────────┤
│  9 │106 in l        │3個 │TM Nintendo （第816646號聯合商標）      │
│    │                │    │TM GAME BOY（第441112號正商標）         │
│    │                │    │DR.MARIO（台內著字93017號）-10          │
│    │                │    │GOLF（台內著字85265 號）-25             │
│    │                │    │BASEBALL（台內著字74756 號）-70         │
├──┼────────┼──┼────────────────────┤
│ 10 │110 in l        │1個 │TM Nintendo （第816646號聯合商標）      │
│    │                │    │TM GAME BOY（第441112號正商標）         │
│    │                │    │超級瑪琍歐4 （2003/07/11首次發行）      │
│    │                │    │口袋怪獸紅版（1996日本首次發行）        │
│    │                │    │口袋怪獸藍版（1996日本首次發行）        │
│    │                │    │TETRIS（台內著字75440 號）              │
│    │                │    │FIRACE（1990日本首次發行）              │
│    │                │    │GOLF（台內著字85265 號）                │
├──┼────────┼──┼────────────────────┤
│ 11 │162 in l        │2個 │TM Nintendo （第816646號聯合商標）      │
│    │                │    │TM GAME BOY（第441112號正商標）         │
│    │                │    │超級瑪琍歐1（2001/03/20首次發行）       │
│    │                │    │超級瑪琍歐2（2001/12/12首次發行）       │
│    │                │    │超級瑪琍歐3（2002/09/19首次發行）       │
│    │                │    │超級瑪琍歐4 （2003/07/11首次發行）      │
│    │                │    │淘氣瑪琍（2001/08/20首次發行）          │
│    │                │    │TETRIS（台內著字75440 號）              │
│    │                │    │GOLF（台內著字85265 號）                │
│    │                │    │BASEBALL（台內著字74756 號）            │
│    │                │    │大金剛1（1994日本首次發行）             │
│    │                │    │大金剛2（1995日本首次發行）             │
│    │                │    │大金剛3（1996日本首次發行）             │
├──┼────────┼──┼────────────────────┤
│ 12 │118 in l        │1個 │TM Nintendo （第816646號聯合商標）      │
│    │                │    │TM GAME BOY（第441112號正商標）         │
│    │                │    │TETRIS（台內著字75440 號）-17           │
│    │                │    │FIRACE（1990日本首次發行）-31           │
│    │                │    │BASEBALL（台內著字74756 號）-45         │
│    │                │    │GOLF（台內著字85265號）-79號            │
│    │                │    │大金剛3（1996日本首次發行）             │
├──┼────────┼──┼────────────────────┤
│ 13 │168 in l        │1個 │TM Nintendo （第816646號聯合商標）      │
│    │                │    │TM GAME BOY（第441112號正商標）         │
│    │                │    │口袋怪獸紅寶石（2002/11/18首次發行）    │
│    │                │    │口袋怪獸紅寶石（2002/11/18首次發行）    │
│    │                │    │SUPER MARIO LAND（台內著字74757 號）6   │
│    │                │    │金貨（1992日本首次發行）            │
│    │                │    │WARIOLAND(1994日本首次發行）            │
├──┼────────┼──┼────────────────────┤
│ 14 │130 in l        │2個 │TM Nintendo （第816646號聯合商標）      │
│    │                │    │TM GAME BOY（第441112號正商標）         │
│    │                │    │TETRIS（台內著字75440 號）-23           │
│    │                │    │BASEBALL（台內著字74756 號）-70         │
│    │                │    │FIRACE（1990日本首次發行）-87           │
│    │                │    │GOLF（台內著字85265 號）-93             │
│    │                │    │TENNIS（台內著字75439 號）              │
│    │                │    │大金剛1（1994日本首次發行）             │
│    │                │    │大金剛2（1995日本首次發行）             │
│    │                │    │大金剛3（1996日本首次發行）             │
├──┼────────┼──┼────────────────────┤
│ 15 │135 in l        │1個 │TM Nintendo （第816646號聯合商標）      │
│    │                │    │TM GAME BOY（第441112號正商標）         │
│    │                │    │DR.MARIO（台內著字93017號）-35          │
│    │                │    │TETRIS（台內著字75440 號）-41           │
│    │                │    │GOLF（台內著字85265 號）-106            │
│    │                │    │TENNIS（台內著字75439號）-123           │
│    │                │    │FIRACE（1990日本首次發行）-100          │
│    │                │    │大金剛1 （1994日本首次發行）            │
│    │                │    │大金剛2 （1995日本首次發行）            │
│    │                │    │大金剛3 （1996日本首次發行）            │
├──┼────────┼──┼────────────────────┤
│ 16 │156 in l        │2個 │TM Nintendo （第816646號聯合商標）      │
│    │                │    │TM GAME BOY（第441112號正商標）         │
│    │                │    │超級瑪琍歐4 （2003/07/11首次發行）      │
│    │                │    │WARIO LAND(1994日本首次發行）           │
│    │                │    │TETRIS（台內著字75440 號）              │
│    │                │    │BASEBALL（台內著字74756 號）            │
│    │                │    │GOLF（台內著字85265 號）                │
│    │                │    │大金剛1 （1994日本首次發行）            │
│    │                │    │大金剛2 （1995日本首次發行）            │
│    │                │    │大金剛3 （1996日本首次發行）            │
├──┼────────┼──┼────────────────────┤
│    │         (三)小計 │24個│                                        │
└──┴────────┴──┴────────────────────┘
┌───────────────────────────────────┐
│(四)GAME BOY ADVANCE單卡                                                │
├──┬────────┬──┬────────────────────┤
│編號│名            稱│數量│侵權態樣（商標圖樣TM；電腦程式著作  ）  │
├──┼────────┼──┼────────────────────┤
│  1 │口袋怪獸藍寶石  │4個 │TM Nintendo （第816646號聯合商標）      │
│    │                │    │TM GAME BOY（第441112號正商標）         │
│    │                │    │口袋怪獸藍寶石（2002/11/18首次發行）    │
├──┼────────┼──┼────────────────────┤
│  2 │口袋怪獸紅寶石  │6個 │TM Nintendo （第816646號聯合商標）      │
│    │                │    │TM GAME BOY（第441112號正商標）         │
│    │                │    │口袋怪獸紅寶石（2002/11/18首次發行）    │
├──┼────────┼──┼────────────────────┤
│  3 │超級瑪琍歐4     │    │TM Nintendo （第816646號聯合商標）      │
│    │                │    │TM GAME BOY（第441112號正商標）         │
│    │                │    │超級瑪琍歐4 （2003/07/11首次發行）      │
├──┼────────┼──┼────────────────────┤
│  4 │薩爾達傳說      │1個 │TM Nintendo （第816646號聯合商標）      │
│    │                │    │TM GAME BOY（第441112號正商標）         │
│    │                │    │TM ZELDA（第780406號正商標）            │
│    │                │    │薩爾達傳說（2003/03/13同步發行）        │
├──┼────────┼──┼────────────────────┤
│  5 │新約聖劍傳說    │1個 │TM Nintendo （第816646號聯合商標）      │
│    │                │    │TM GAME BOY（第441112號正商標）         │
├──┼────────┼──┼────────────────────┤
│  6 │KONAMI          │14個│TM Nintendo （第816646號聯合商標）      │
│    │                │    │TM GAME BOY（第441112號正商標）         │
├──┼────────┼──┼────────────────────┤
│  7 │BANDAI          │2個 │TM Nintendo （第816646號聯合商標）      │
│    │                │    │TM GAME BOY（第441112號正商標）         │
├──┼────────┼──┼────────────────────┤
│  8 │NAMCO           │3個 │TM Nintendo （第816646號聯合商標）      │
│    │                │    │TM GAME BOY（第441112號正商標）         │
├──┼────────┼──┼────────────────────┤
│  9 │Media Kite      │1個 │TM Nintendo （第816646號聯合商標）      │
│    │                │    │TM GAME BOY（第441112號正商標）         │
├──┼────────┼──┼────────────────────┤
│ 10 │Ubi Soft        │3個 │TM Nintendo （第816646號聯合商標）      │
│    │                │    │TM GAME BOY（第441112號正商標）         │
├──┼────────┼──┼────────────────────┤
│ 11 │CAPCOM          │4個 │TM Nintendo （第816646號聯合商標）      │
│    │                │    │TM GAME BOY（第441112號正商標）         │
├──┼────────┼──┼────────────────────┤
│ 12 │MMV             │1個 │TM Nintendo （第816646號聯合商標）      │
│    │                │    │TM GAME BOY（第441112號正商標）         │
├──┼────────┼──┼────────────────────┤
│ 13 │NOWPRO          │1個 │TM Nintendo （第816646號聯合商標）      │
│    │                │    │TM GAME BOY（第441112號正商標）         │
├──┼────────┼──┼────────────────────┤
│ 14 │THQ             │2個 │TM Nintendo （第816646號聯合商標）      │
│    │                │    │TM GAME BOY（第441112號正商標）         │
├──┼────────┼──┼────────────────────┤
│ 15 │TECMO           │1個 │TM Nintendo （第816646號聯合商標）      │
│    │                │    │TM GAME BOY（第441112號正商標）         │
├──┼────────┼──┼────────────────────┤
│ 16 │迪士尼          │1個 │TM Nintendo （第816646號聯合商標）      │
│    │                │    │TM GAME BOY（第441112號正商標）         │
├──┼────────┼──┼────────────────────┤
│ 17 │中文版          │2個 │TM Nintendo （第816646號聯合商標）      │
│    │                │    │TM GAME BOY（第441112號正商標）         │
├──┼────────┼──┼────────────────────┤
│ 18 │GBA相容卡匣     │10個│TM Nintendo （第816646號聯合商標）      │
│    │                │    │TM GAME BOY（第441112號正商標）         │
├──┼────────┼──┼────────────────────┤
│ 19 │BANRESTO        │1個 │TM Nintendo （第816646號聯合商標）      │
│    │                │    │TM GAME BOY（第441112號正商標）         │
├──┼────────┼──┼────────────────────┤
│    │         (四)小計 │61個│                                        │
└──┴────────┴──┴────────────────────┘
┌───────────────────────────────────┐
│(五)八位元卡匣（紅白機）                                                │
├──┬────────┬──┬────────────────────┤
│編號│名            稱│數量│侵權態樣（商標圖樣TM；電腦程式著作  ）  │
├──┼────────┼──┼────────────────────┤
│  1 │64 in l         │3個 │TETRIS（台內著字75440 號）-6            │
│    │                │    │GOLF（台內著字85265 號）-17             │
│    │                │    │BASEBALL（台內著字74756號）-18          │
│    │                │    │FIRACE（1990日本首次發行）-36           │
├──┼────────┼──┼────────────────────┤
│  2 │76 in l         │2個 │BASEBALL（台內著字74756號）-11          │
│    │                │    │TENNIS（台內著字75439 號）-48           │
│    │                │    │GOLF（台內著字85265 號）-56             │
│    │                │    │大金剛1 （1994日本首次發行）            │
│    │                │    │大金剛3 （1996日本首次發行）            │
├──┼────────┼──┼────────────────────┤
│  3 │25 in l         │1個 │FIRACE（1990日本首次發行）-13           │
│    │                │    │大金剛1（1994日本首次發行）-15          │
│    │                │    │TENNIS（台內著字75439 號）-25           │
├──┼────────┼──┼────────────────────┤
│  4 │130 in l        │1個 │口袋怪獸金（1999/11/20首次發行）-1      │
│    │                │    │TETRIS（台內著字75440 號）-14           │
├──┼────────┼──┼────────────────────┤
│  5 │125 in l        │5個 │口袋怪獸水晶（2000/12/3 首次發行）-1    │
│    │                │    │TETRIS（台內著字75440 號）              │
│    │                │    │GOLF（台內著字85265 號）                │
│    │                │    │大金剛1 （1994日本首次發行）            │
├──┼────────┼──┼────────────────────┤
│  6 │7 in l          │1個 │TM SUPER MARIO（第732299號聯合商標）    │
│    │                │    │SUPER MARIO LAND（台內著字74757 號）    │
├──┼────────┼──┼────────────────────┤
│  7 │14 in l         │6個 │                                        │
├──┼────────┼──┼────────────────────┤
│    │          (五)小計│19個│                                        │
└──┴────────┴──┴────────────────────┘
┌───────────────────────────────────┐
│(六)光碟                                                                │
├──┬────────┬──┬────────────────────┤
│編號│名            稱│數量│侵權態樣（商標圖樣TM；電腦程式著作  ）  │
├──┼────────┼──┼────────────────────┤
│  1 │超任合集        │12片│SUPER MARIO WORLD（台內著字第94983 號）-│
│    │                │    │  1                                     │
│    │                │    │F-ZERO （1990日本首次發行）-2           │
│    │                │    │飛行俱樂部（1990日本首次發行）-45       │
│    │                │    │瑪琍歐繪圖滑鼠版（1992日本首次發行）-265│
│    │                │    │瑪琍歐壞琍歐滑鼠版（1993日本首次發行）- │
│    │                │    │499                                     │
│    │                │    │競馬王（1998日本首次發行）-501          │
│    │                │    │SUPER DONKEY YONG （1994日本首次發行）  │
│    │                │    │  -1419                                 │
│    │                │    │模擬城市（1991日本首次發行）-1764       │
│    │                │    │超級瑪琍歐RPG （1996日本首次發行）-1822 │
│    │                │    │超級瑪琍歐5 耀西之島（1995日本首次發行）│
│    │                │    │  -1823                                 │
├──┼────────┼──┼────────────────────┤
│    │          (六)小計│12片│                                        │
╞══╧════════╧══╧════════════════════╡
│                總計176個（卡匣）                                     │
│                     12片（光碟片）                                   │
└───────────────────────────────────┘
附表六：
┌───┬──────────┬────────────────────┐
│編號  │物品品稱及數量      │備          註                          │
├───┼──────────┼────────────────────┤
│  1   │目錄27本            │供犯罪所用之物                          │
├───┼──────────┼────────────────────┤
│  2   │帳冊6本             │供犯罪所用之物                          │
├───┼──────────┼────────────────────┤
│  3   │出貨單3本           │供犯罪所用之物                          │
├───┼──────────┼────────────────────┤
│  4   │不織布套1箱         │與本件犯罪無關                          │
├───┼──────────┼────────────────────┤
│  5   │牛皮紙包裝袋100張   │與本件犯罪無關                          │
└───┴──────────┴────────────────────┘
 附表七
┌───────────────────────────────────┐
│「Licensed by Sony Computer Entertainment Inc.」                      │
│「Sony Computer Entertainment Inc.Presents 」                         │
│「(c)（標示西元年份）Sony Computer Entertainment Inc.」               │
│（以上為新力公司）                                                    │
├───────────────────────────────────┤
│「CAPCOM PRESENTS 」                                                  │
│「(c)CAPCOM Co.,LTD（標示西元年份）ALL RIGHTS RESERVED」              │
│（以上為卡波光公司）                                                  │
├───────────────────────────────────┤
│「(c)2002 From software.Inc 」                                        │
│「(c)2002 Electronic Arts Inc.All rights reserved」                   │
│「 (c)2002 Danjaq, LLC,and United Artists Corporation.All rights      │
│  reserved」                                                          │
│「(c)2003 Electronic Arts Inc.All rights reserved 」                  │
│「(c)2002 KIKI CO.,LTD/HAKUHODO Inc./Oricon Inc. 」                   │
│「(c)2003 Fromsoftware.Inc.All rights reserved 」                     │
│「(c)ATLUS/ CAVE 2002」                                               │
│「(c)2001 GENKI Co,Ltd,Developed by lightWeight Co.,Ltd.」            │
│「2002 Microsoft Corporation.All right reserved」                     │
│「2003 Microsoft Corporation All right reserved 」                    │
│「COPY RIGHT 2001 MICROSOFT CORPORATION All right reserved 」         │
│（以上為微軟等公司）                                                  │
├───────────────────────────────────┤
│「(c)2000,2002KOEI Co.,Ltd. 」                                        │
│「(c)2001,2002 KOEI Co.,Ltd. 」                                       │
│「(c)2003 KOEI Co.,Ltd. All right s resrrved 」                       │
│「(c)2002 KOEI Co.,Lt d」                                             │
│「KOEI PRE SENTS」                                                    │
│（以上為光榮公司）                                                    │
├───────────────────────────────────┤
│「Ninten do(R)」                                                      │
│「(c)（標示西元年份）Nintendo」                                       │
│「(c) Nintendo （標示西元年份）」                                     │
│「(c) KONAM I（標示西元年份）」                                       │
│（以上為任天堂公司）。                                                │
└───────────────────────────────────┘


司法院資訊處製作；財團法人民間司法改革基金會備份。
